【裁判字號】    98,訴,203
【裁判日期】    990319
【裁判案由】    毒品危害防制條例
【裁判全文】
臺灣士林地方法院刑事判決              98年度訴字第203號
公  訴  人  臺灣士林地方法院檢察署檢察官
被      告  庚○○
選任辯護人  高奕驤律師
            林小燕律師
被      告  丁○○
指定辯護人  鄭成東律師
被      告  丙○○
選任辯護人  孫世群律師（法律扶助基金會律師）
被      告  戊○○
選任辯護人  蕭守厚律師（法律扶助基金會律師）
被      告  乙○○
選任辯護人  張藝騰律師
上列被告等因毒品危害防制條例案件，經檢察官提起公訴（98年
度偵字第2878號、第3177號、第3872號），本院判決如下：
    主  文
庚○○犯附表所示之罪，各處如附表所示之刑及沒收如附表所示
之物。應執行無期徒刑，褫奪公權終身，扣案之第一級毒品海洛
因貳包（總毛重伍點玖肆公克，總淨重伍點零伍公克）、第二級
毒品甲基安非他命壹包（毛重壹點捌肆零公克，淨重零點壹陸肆
零公克，驗餘淨重零點壹陸參玖公克）、包裝袋參個及殘渣袋捌
個沒收銷燬之，扣案之電子磅秤壹台、毒品分裝管壹支、分裝袋
壹佰陸拾肆個、門號0000000000號、0000000
000號、0000000000號行動電話參具（均含SIM 卡
）均沒收，未扣案之販賣毒品所得新臺幣壹萬參仟元應與丁○○
連帶沒收之，如全部或一部不能沒收時，以其與丁○○之財產連
帶抵償之，未扣案之販賣毒品所得新臺幣捌萬元應與丁○○、丙○○連帶沒收之，如全部或一部不能沒收時，以其與丁○○、丙○○之財產連帶抵償之，未扣案之販賣毒品所得新臺幣肆拾伍萬
元應與戊○○連帶沒收之，如全部或一部不能沒收時，以其與戊○○之財產連帶抵償之，未扣案之門號0000000000號
行動電話壹具（含SIM 卡）沒收，如全部或一部不能沒收時，追
徵其價額或以其與丁○○、丙○○、戊○○、己○○之財產連帶
抵償之，未扣案之門號0000000000號行動電話壹具（
含SIM 卡）沒收，如全部或一部不能沒收時，追徵其價額或以其
與丁○○、丙○○之財產連帶抵償之，未扣案之門號00000
00000號行動電話壹具（含SIM 卡）沒收，如全部或一部不
能沒收時，追徵其價額或以其與己○○之財產連帶抵償之。其餘
被訴部分無罪。
丁○○共同販賣第一級毒品，處無期徒刑，褫奪公權終身，扣案
之電子磅秤壹台、毒品分裝管壹支、分裝袋壹佰陸拾肆個均沒收
，未扣案之販賣毒品所得新臺幣壹萬參仟元，與庚○○連帶沒收
之，如全部或一部不能沒收時，以其與庚○○之財產連帶抵償之
，未扣案之門號0000000000號、000000000
0號行動電話貳具（均含SIM 卡）均沒收，如全部或一部不能沒
收時，追徵其價額或以其與庚○○之財產連帶抵償之；又共同販
賣第一級毒品，處無期徒刑，褫奪公權終身，扣案之電子磅秤壹
台、毒品分裝管壹支、分裝袋壹佰陸拾肆個、門號000000
0000號、0000000000號行動電話貳具（均含SIM
卡）均沒收，未扣案之販賣毒品所得新臺幣捌萬元，與庚○○、
丙○○連帶沒收之，如全部或一部不能沒收時，以其與庚○○、
丙○○之財產連帶抵償之，未扣案之門號0000000000
號、0000000000號行動電話貳具（均含SIM 卡）均沒
收之，如全部或一部不能沒收時，追徵其價額或以其與庚○○、
丙○○之財產連帶抵償之；應執行無期徒刑，褫奪公權終身，扣
案之電子磅秤壹台、毒品分裝管壹支、分裝袋壹佰陸拾肆個、門
號0000000000號、0000000000號行動電話
貳具（均含SIM 卡）均沒收，未扣案之販賣毒品所得新臺幣壹萬
參仟元，與庚○○連帶沒收之，如全部或一部不能沒收時，以其
與庚○○之財產連帶抵償之，未扣案之販賣毒品所得新臺幣捌萬
元，與庚○○、丙○○連帶沒收之，如全部或一部不能沒收時，
以其與庚○○、丙○○之財產連帶抵償之，未扣案之門號000
0000000號、0000000000號行動電話貳具（均
含SIM 卡）均沒收之，如全部或一部不能沒收時，追徵其價額或
以其與庚○○、丙○○之財產連帶抵償之。其餘被訴部分無罪。
丙○○共同販賣第一級毒品，累犯，處無期徒刑，褫奪公權終身
。扣案之電子磅秤壹台、毒品分裝管壹支、分裝袋壹佰陸拾肆個
、門號0000000000號、0000000000號行動
電話貳具（均含SIM 卡）均沒收，未扣案之販賣毒品所得新臺幣
捌萬元，與庚○○、丁○○連帶沒收之，如全部或一部不能沒收
時，以其與庚○○、丁○○之財產連帶抵償之，未扣案之門號0
000000000號、0000000000號行動電話貳具
（均含SIM 卡）均沒收之，如全部或一部不能沒收時，追徵其價
額或以其與庚○○、丁○○之財產連帶抵償之。
戊○○共同販賣第一級毒品，處無期徒刑，褫奪公權終身。扣案
之電子磅秤壹台、毒品分裝管壹支、分裝袋壹佰陸拾肆個、門號
0000000000號、0000000000號行動電話貳
具（均含SIM 卡）均沒收之，未扣案之販賣毒品所得新臺幣肆拾
伍萬元應與庚○○連帶沒收之，如全部或一部不能沒收時，以其
與庚○○之財產連帶抵償之，未扣案之門號000000000
0號行動電話壹具（含SIM 卡）沒收之，如全部或一部不能沒收
時，追徵其價額或以其與庚○○之財產連帶抵償之。
乙○○幫助持有第一級毒品，累犯，處有期徒刑陸月，扣案之門
號0000000000號行動電話壹具（含SIM 卡）沒收之；
又幫助持有第一級毒品，累犯，處有期徒刑壹年貳月，扣案之門
號0000000000號行動電話壹具（含SIM 卡）沒收之；
又施用第二級毒品，累犯，處有期徒刑伍月；應執行有期徒刑貳
年。扣案之門號0000000000號行動電話壹具（含SIM
卡）沒收之。其餘被訴部分無罪。
    事  實
一、丙○○曾因妨害風化案件，經臺灣桃園地方法院判處有期徒
    刑3 月確定，甫於民國95年8 月24日易科罰金執行完畢；乙○○（綽號「義哥」）前因施用毒品案件，經依臺灣臺北地
    方法院以87年度毒聲字第570 號裁定送觀察、勒戒後，認無
    繼續施用毒品之傾向，經臺灣士林地方法院檢察署檢察官以
    87年度偵字第1531 8號為不起訴處分確定。復於前開觀察勒
    戒不起訴處分後5 年內即90年2 月1 日因施用毒品案件，依
    臺灣臺北地方法院以90年度毒聲字第1547號裁定送觀察勒戒
    ，復經依同法院91年度毒聲字第746 號執行強制戒治，嗣經
    同法院以91年度毒聲字第1978號裁定停止戒治付保護管束，
    於92年11月1 日保護管束期滿。另經同法院以91年度簡字第
    1257號判處有期徒刑3 月確定，與另案有期徒刑1 年2 月接
    續執行，於92年10月23日假釋，迄93年3 月7 日假釋未經撤
    銷視為執行完畢；竟均不知悔改，與庚○○（綽號「瘋狗」
    ）、丁○○（綽號「大B 」）及戊○○（綽號「黑豬」等人
    均明知海洛因係政府依據毒品危害防制條例所公告列管之第
    一級毒品，不得販賣、轉讓或持有；另被告庚○○亦明知甲
    基安非他命（下簡稱安非他命）業經中央衛生主管機關行政
    院衛生署公告列為禁藥管理，屬藥事法第22條第1 項第1 款
    所規範之禁藥，不得轉讓，詎：
(一)庚○○、丁○○基於共同販賣第一級毒品海洛因之犯意聯絡
    因與其等無犯意聯絡之乙○○聯繫丁○○，表示欲代吳清能
    （綽號「青龍」）購買第一級毒品海洛因，丁○○即以門號
    0000000000號之行動電話分別與庚○○持用之0000000000號
    行動電話及乙○○持用之0000000000號行動電話居中聯繫，
    嗣於97年10月25日下午3 時許，在臺北縣三峽鎮恩主公醫院
    前，由基於幫助持有第一級毒品犯意之乙○○，向庚○○以
    新臺幣（下同）1 萬3 千元購買第一級毒品海洛因1 錢（約
    3. 75 公克）。
(二)庚○○、丙○○及丁○○基於共同販賣第一級毒品海洛因之
    犯意聯絡，先由丁○○持用門號00000000 00 號行動電話分
    別與庚○○持用之門號0000000000號行動電話及陳金城（綽
    號「金城」）持用之門號0000000000號行動電話居間聯繫，
    再於97年10月30日（起訴書原載為10月31日，業經蒞庭檢察
    官當庭更正）下午5 時許，由丙○○駕駛庚○○所有之車牌
    號碼5050-DU 自用小客車，與庚○○同至臺北巿士林區○○○路○ 段110 號4 樓陳金城住處附近，庚○○先至陳金城住
    處內與丁○○會合，庚○○、丁○○即與陳金城談妥以21萬
    元之價格，販賣第一級毒品海洛因1 兩半（約56.25 公克）
    予陳金城，丙○○則在庚○○車內等候，待至丙○○以持用
    之門號0000000000號行動電話接獲庚○○以門號0000000000
    號之行動電話指示後，即於陳金城住處樓下將裝有前開海洛
    因之煙盒2 個交付丁○○，由丁○○轉交予陳金城，惟當日
    陳金城僅支付庚○○8 萬元，尚欠13萬元。嗣於97年11月2
    日，庚○○乃要求陳金城交付5 千元予丁○○作為報酬。
(三)庚○○、戊○○基於共同販賣第一級毒品之犯意聯絡，因與
    其等無犯意聯絡之乙○○於97年12月1 日晚間9 時許以其持
    用之0000000000號行動電話與庚○○持用之門號0000000000
    號行動電話聯繫，表示欲代吳清能及綽號「鴨迷仔」之姓名
    、年籍不詳成年男子購買第一級毒品海洛因，庚○○即於97
    年12月2 日（起訴書誤載為12月1 日，應予更正）中午12時
    許，由戊○○駕駛庚○○所有之車牌號碼5050-DU 自用小客
    車，同至臺北縣三峽鎮○○道旁恩主公醫院附近，由戊○○
    持裝袋之第一級毒品海洛因4 兩半（約168.75公克）至車外
    等待，庚○○於車內與基於幫助持有第一級毒品犯意之乙○○談妥，以54萬元之價格販賣第一級毒品海洛因4 兩半予吳
    清能與「鴨迷仔」後，庚○○即持用門號0000000000號行動
    電話聯絡戊○○所持用之0000000000號行動電話，由戊○○
    將前開裝袋之海洛因交予庚○○，庚○○再將前開海洛因交
    予乙○○所帶同到場之吳清能與「鴨迷仔」，惟吳清能與「
    鴨迷仔」僅支付庚○○45萬元，尚欠9 萬元。嗣乙○○、戊○○則各自吳清能、庚○○處分得2 萬元、5 千元之報酬。
(四)庚○○、己○○（由本院以 98 年度訴字第 138 號另案審
    結）基於共同轉讓第一級毒品海洛因之犯意聯絡，於 97 年
    12月11日上午11時許，己○○持用門號0000000000號之行動
    電話與庚○○持用之門號0000000000號行動電話聯絡後，於
    同日下午2 時許，由庚○○將第一級毒品海洛因1 包約3.75
    公克（價值新臺幣〈下同〉13,000元）交予己○○，再由己○○經陳昭鑫（綽號「阿鑫」）同意，以陳昭鑫前所交付己○○（原為陳昭鑫販予己○○，惟己○○尚未付清價金）之
    等值第二級毒品安非他命4 包共計4 公克與庚○○進行互易
    ，而在己○○位於臺北巿大同區○○○路○ 段51號7 樓之13
    現居處，由己○○分別交付第一級毒品海洛因予陳昭鑫及第
    二級毒品安非他命予庚○○。
(五)庚○○基於轉讓第一級毒品海洛因及禁藥安非他命之犯意，
    分別於97年底間之不詳時間，在其位於新竹縣竹東鎮○○路
    68巷7 號住處，各以3 千、5 千之價格，有償轉讓不詳重量
    之第一級毒品海洛因（尚無證據證明各次轉讓數量已達5 公
    克）及禁藥安非他命（尚無證據證明各次轉讓數量已達10公
    克）2 次予戊○○施用，另1 次則無償轉讓不詳重量之第一
    級毒品海洛因（尚無證據證明轉讓數量已達5 公克）及禁藥
    安非他命（尚無證據證明轉讓數量已達10公克）予戊○○施
    用。
(六)97 年12 月間某日及98年1 月間某日，庚○○在其位於新竹
    縣竹東鎮○○路68巷7 號住處，轉讓禁藥安非他命二次，每
    次約0.2 公克，供丙○○施用。
(七)乙○○基於施用第2 級毒品安非他命之犯意，於98年2 月17
    日21時許，在其位於臺北縣蘆洲市○○街16巷9 號7 樓住處
    ，以將安非他命置於鋁鉑紙燒烤吸食其煙霧之方式，施用第
    2 級毒品安非他命1 次。
(八)嗣為警於98年2 月15日23時30分許，在桃園縣大園鄉桃園國
    際機場第一航廈入境大廳海關辦公室，拘提庚○○及戊○○
    ，經其等同意，分別在庚○○（施用毒品部分另案經送觀察
    勒戒認無施用傾向而為不起訴處分確定）所使用之前述車輛
    及其位於新竹縣竹東鎮○○路68巷7 號住處，查扣第一級毒
    品海洛因2 小包（總毛重5.94公克、總淨重5.05公克）及殘
    渣袋8 個、第二級毒品安非他命1 小包（毛重1.3 公克、淨
    重0.5 公克）、電子磅秤1 台、安非他命玻璃球2 個、毒品
    分裝管1 支、分裝袋大型51個、中型83個、小型30個及門號
    0000000000、0000000000號行動電話2 具（均含SIM 卡）等
    物品；在戊○○（施用毒品部分另案經送觀察勒戒認無施用
    傾向而為不起訴處分確定）位於臺北市○○區○○街2 段46
    4 號3 樓居所，查扣安非他命吸食器1 組、第1 級毒品海洛
    因殘渣袋1 個及門號0000 000000 號行動電話1 具（含SIM
    卡）。復於98年2 月16日凌晨1 時35分許，在丙○○（施用
    毒品部分另案經送觀察勒戒認無施用傾向而為不起訴處分確
    定）位於桃園縣桃園市○○路1163號7 樓居所，查扣門號00
    00000000號行動電話1 具（含SIM 卡）。另於98年2 月18日
    10時許，在乙○○位於臺北縣蘆洲市○○街16巷9 號7 樓住
    處，查扣門號0000 000000 號行動電話1 具（含SIM 卡），
    乙○○並經採尿送驗呈安非他命陽性反應，而查悉上情。
二、案經臺北巿政府警察局移請臺灣士林地方法院檢察署檢察官
    偵查起訴。
    理  由
甲、有罪部分：
壹、證據能力部分：
一、按「被告之自白非出於強暴、脅迫、利誘、詐欺、疲勞訊問
    、違法羈押或其他不正之方法，且與事實相符者，得為證據
    。」刑事訴訟法第156 條第1 項定有明文。經查：
(一)
 1、被告庚○○及其辯護人辯稱被告庚○○於98年2 月16日之警
    詢筆錄與被告庚○○之陳述內容不符，應不具證據能力，惟
    經本院於98年11月5 日當庭播放勘驗被告庚○○接受上開警
    詢時之錄影光碟，認被告庚○○於詢問過程中神情及講話速
    度均正常，且經本院依上開錄影內容製作完整譯文（見本院
    卷一第 191 頁至第 194 頁），並予比對後，發現其內容除
    極少數之錯、漏字外，並無被告庚○○或辯護人所指與被告
    庚○○陳述內容不符之情形。且被告庚○○亦自承：警察未
    打伊或罵伊等語（詳見本院卷二第 67 頁），益見被告庚○○之自白亦非出於強暴、脅迫或其他不正之方法而為之，應
    具有任意性。
 2、被告戊○○及其辯護人辯稱被告戊○○於98年2 月16日之警
    詢筆錄、98年2 月16日之偵查訊問筆錄及98年2 月17日本院
    訊問筆錄，因當時被告戊○○身體不適，認其自白未具任意
    性，惟經本院於於98年11月5 日當庭播放勘驗被告戊○○接
    受上開警詢時之錄影光碟，認被告戊○○於詢問過程中均神
    態正常，略有倦意，然無身體不適之情形，且經本院依上開
    錄影內容製作完整譯文（見本院卷一第 19 6 頁至第 198
    頁），並予比對後，發現其內容除少數之漏載或經警員就筆
    錄內容再次與被告戊○○確認而被告戊○○均稱：「是」之
    供述外，並無被告戊○○或辯護人所指與被告戊○○陳述內
    容不符之情形；而 98 年 2 月 16 日之訊問筆錄中，檢察
    官亦一再詢問被告戊○○得否自由陳述，被告戊○○均答以
    「可以」，且曾休庭使被告戊○○得以休息，而檢察官詢以
    被告戊○○「現在是否在退藥？」時，被告戊○○並稱：「
    不是，只是肚子痛，但精神意識清楚。」（詳見臺灣士林地
    方法院檢察署 98 年度偵字第 2878 號第 168 頁至第 171
    頁），另被告戊○○於本院羈押訊問中，雖稱：「我剛才上
    吐下瀉，肚子痛，我希望快點就醫。」等語，然觀諸筆錄內
    容，被告戊○○就本院所訊均應答如流，其身體不適顯未達
    無法陳述之情形，是經上開調查並審酌被告戊○○接受前揭
    詢（訊）問時之實際情形，且查無被告戊○○前揭詢（訊）
    問筆錄所為自白非出於其自由意思，或係出於強暴、脅迫、
    利誘、詐欺、疲勞訊問、違法羈押或其他不正之方法等情事
    ，應認被告戊○○前揭詢（訊）問筆錄所述係出於其自由意
    思之陳述，即其上開自白具有任意性。
 3、被告丙○○及其辯護人辯稱被告丙○○於98年2 月16日之警
    詢筆錄、98 年 2 月 16 日之偵查訊問筆錄及 98 年 2 月
    17 日本院訊問筆錄，與被告丙○○之陳述內容不符，應不
    具證據能力，惟經本院於 98 年 11 月 5 日當庭播放勘驗
    被告丙○○接受上開警詢時之錄影光碟，認被告丙○○供述
    時，由警員邊問邊打字，被告丙○○目視電腦螢幕，對警員
    問句均點頭稱是，且經本院依上開錄音內容製作完整譯文（
    見本院卷一第 199 頁至第 201 頁），並予比對後，發現筆
    錄之內容就被告丙○○與本案有關部分，僅其販賣毒品之時
    間及地點之確實門牌號碼，其未供述而筆錄為贅載外，關於
    渠等如何販賣海洛因之過程均由被告丙○○自述綦詳，並無
    被告丙○○或辯護人所指與被告丙○○陳述內容不符之情形
    ；另本院於99年2 月11日當庭播放勘驗被告丙○○之辯護人
    所指偵查訊問光碟中於98年2 月16日第21時29分47秒與筆錄
    記載之被告丙○○陳述不符之處，比對臺灣士林地方法院檢
    察署98年度偵字第2878號卷第157 頁倒數第3 行之訊問筆錄
    結果，被告丙○○確實有稱：「我想應該是裝海洛因」，被
    告丙○○當時所述與筆錄所載並無不符情形；另本院98年2
    月17日訊問筆錄部分雖因錄音帶消磁，無法進行勘驗，然觀
    之本院98年2 月17日訊問筆錄，被告丙○○就販賣毒品之過
    程與前述經勘驗後之偵查訊問筆錄所供均大致相符，且該日
    本院訊問筆錄係由被告丙○○受訊問後於筆錄親自簽名，被
    告丙○○及其辯護人復無法指出本院訊問時，被告丙○○有
    何於訊問時所為自白非出於其自由意思，或係出於強暴、脅
    迫、利誘、詐欺、疲勞訊問、違法羈押或其他不正之方法等
    情事，應認本院訊問筆錄並無被告丙○○及辯護人所稱有與
    被告丙○○陳述不符之情形。
(二)是經本院上揭勘驗結果，觀諸被告庚○○、戊○○及丙○○
    於警詢及偵查初訊時之陳述均甚為詳盡，對警員及檢察官之
    問題，均能為連續陳述，且對日期、金額等枝微末節事項亦
    能為翔實陳述（詳見臺灣士林地方法院檢察署98年度偵字第
    2878號第37頁至第47頁、第54頁、第62頁至第63頁、第156
    頁至第175 頁），其等於接受警詢及偵查時，均能針對員警
    或檢察官所詢問之問題，清楚回答，並係緊接詢問而回答問
    題，充分表達其意見，且被告庚○○、戊○○及丙○○如確
    因藥癮發作或身體不適而無法正常陳述，自得於警詢及偵查
    時表明其情而拒絕接受詢問，惟依上揭勘驗錄影光碟之內容
    ，被告庚○○、戊○○及丙○○並未表明自己因毒癮發作或
    身體不適而無法陳述，亦未以此為理由拒絕接受訊問，是其
    是否確有毒癮發作、身體不適之情，顯有可疑。參以被告庚○○、戊○○及丙○○於警詢、偵查初訊供述後，經檢察官
    於偵查初訊同日向原審法院聲請羈押，被告庚○○、戊○○
    及丙○○亦能於法官訊問時連續且翔實陳述（見98年度聲羈
    字第58號案卷第4 頁至第11頁），益證被告庚○○、戊○○
    及丙○○於警詢時及偵查中之精神狀態良好，其等於警詢時
    及偵查中之供述顯係出於自由意志，並非經不正方法取得，
    並無不可信之情形存在。是經上開調查並審酌被告庚○○、
    戊○○及丙○○接受前揭警詢及偵查訊問時之實際情形，且
    查無被告庚○○、戊○○及丙○○前揭筆錄所為自白非出於
    其自由意思，或係出於強暴、脅迫、利誘、詐欺、疲勞訊問
    、違法羈押或其他不正之方法等情事，應認被告庚○○、戊○○及丙○○前揭警詢、偵查訊問筆錄所述係出於其自由意
    思之陳述，即其上開審判外之自白具有任意性。
二、被告庚○○、戊○○、丙○○、丁○○及乙○○警詢筆錄之
    證據能力部分：
(一)按被告以外之人（包括證人、鑑定人、告訴人、被害人及共
    同被告等）於檢察事務官、司法警察官或司法警察調查中所
    為之陳述，與審判中不符時，其先前之陳述具有較可信之特
    別情況，且為證明犯罪事實存否所必要者，得為證據，刑事
    訴訟法第159 條之2 定有明文。所謂「前後陳述不符」之要
    件，應就前後階段之陳述進行整體判斷，以決定其間是否具
    有實質性差異，惟無須針對全部陳述作比較，陳述之一部分
    有不符，亦屬之。而所謂「較可信之特別情況」之情形，亦
    應就前後陳述時之各種外部情況進行比較，以資決定何者外
    部情況具有可信性。若陳述係在特別可信之情況下所為，則
    虛偽陳述之危險性即不高，雖係審判外陳述，或未經被告反
    對詰問，仍得承認其有證據能力（最高法院 97 年度台上字
    第1364號、第2799號、第3668號判決意旨參照）。
(二)上開所稱「外部情況」之認定，其情形大致如下：
 1、時間之間隔：陳述人先前陳述是在記憶猶新的情況下直接作
    成，一般與事實較相近，事後即可能因記憶減弱或變化，致
    有不清晰或陳述不符之現象發生。
 2、有意識的迴避：由於先前陳述時被告未在場，是陳述人直接
    面對詢問警員所為陳述較為坦然；事後可能因陳述人對被告
    有所顧忌或同情，因而在被告面前較不願陳述不利被告之事
    實。
 3、受外力干擾：陳述人單獨面對檢察事務官或司法警察（官）
    所為之陳述，程度上較少會受到強暴、脅迫、詐欺、利誘或
    收買等外力之影響，其陳述較趨於真實。若被告在庭或有其
    他成員參與旁聽時，陳述人可能會本能的作出迴避對被告不
    利之證述，或因不想生事乃虛構事實而為陳述。
 4、事後串謀：目擊證人對警察描述所目睹情形，因較無時間或
    動機去編造事實，客觀上亦較難認與被告間有勾串情事，其
    陳述具有較可信性。但事後因特殊關係，雙方可能因串謀而
    統一口徑；或事後情況變化，兩者從原先敵對關係變成現在
    友好關係等情形，其陳述即易偏離事實而較不可信。
(三)綜上，被告以外之人必於審判中到場而為陳述，乃其內容竟
    與先前陳述不符，再先前陳述具有較可信之特別情況，且為
    證明犯罪事實存否之所必要，即具備所指之可信性及必要性
    ，斯時始可例外賦予證據適格之地位。所謂與審判中不符，
    乃指其陳述自身前後之不符或與審判中之其他證據相互齟齬
    ，致就主要事實應為相異之認定者是。較可信之特別情況，
    則重其陳述內容，是否出於供述者之真意、有無違法取供情
    事之信用性，而非重在其陳述內容究否足以證明被告犯罪，
    又是否與事實相符。是判斷所指之特別可信，自應就偵查或
    調查筆錄製作之原因、過程及其功能等項目加以綜合觀察，
    據以判斷該傳聞證據是否「有特別可信之情況」，倘可據以
    認定其任意性暨信用性俱無疑慮者，即可例外賦予證據能力
    ，俾其成為法院審判時之適格證據。本件被告庚○○及其辯
    護人爭執共同被告丙○○、戊○○及乙○○警詢筆錄無證據
    能力、被告戊○○及其辯護人爭執共同被告庚○○、乙○○
    警詢筆錄無證據能力、被告丙○○及其辯護人爭執共同被告
    庚○○、丁○○警詢筆錄無證據能力云云，然查：被告庚○○、戊○○、丙○○、丁○○及乙○○在警詢時，就其餘共
    同被告之犯行業已指證綦詳，與其等於偵訊時所供述情節大
    致相符，其等至法院作證時，則翻異前詞，對照其陳述自身
    之前後矛盾，顯然已足可導致本案「待證事實（主要事實）
    」之相異認定。即以起訴之犯罪事實為中心，被告庚○○、
    戊○○、丙○○、丁○○及乙○○於警詢所證，實乃本案主
    要事實存在或不存在之證明，兼以法院顯然已無從再就同一
    陳述者取得相同之證言，是此之不符，當已核與刑事訴訟法
    第 159條之 2 所揭櫫之「被告以外之人於檢察事務官、司
    法警察官或司法警察調查中所為之陳述，與審判中不符」，
    且「為證明犯罪事實存否所必要者」相合，即其「必要性」
    之具備。其次，綜觀被告庚○○、戊○○、丙○○就為何於
    警詢中證稱其有販賣毒品乙節，於本院審理時證稱係警察要
    渠等這樣說的等語，然而就警方如何要其作如此之陳述，或
    證稱因為警方說這樣才能交保、或證稱因為毒癮發作所以警
    詢這樣說云云，然均坦承警詢筆錄係依渠等陳述所做；而被
    告庚○○、戊○○及丙○○證在警詢中之證詞並未有何被不
    法取供之情，其等自白皆具有任意性，業如前述，足見上開
    被告庚○○、戊○○、丙○○、丁○○及乙○○之警詢筆錄
    ，與審判程序筆錄相較，顯然有較可信之特別情形。易言之
    ，本案被告庚○○、戊○○、丙○○、丁○○及乙○○在警
    詢中之供述與審理中所為之陳述雖前後有不符之處，然經本
    院參酌卷附其他相關證據及審酌其等於警詢中之證述距案發
    日較近，當時記憶應較深刻，可立即反應所知，不致因時隔
    日久而遺忘案情；且較無來自其他被告或其他成員同庭在場
    之壓力而出於虛偽不實之指證，或事後串謀而故為迴護其餘
    被告之機會，或出於掩飾自己犯行而翻異前詞企圖卸責等情
    。抑且，被告庚○○、戊○○及丙○○在本院亦自承其等為
    朋友，而乙○○係經由丁○○介紹與庚○○認識一情，當認
    其等均無怨隙，故本院認被告庚○○、戊○○、丙○○、丁○○及乙○○在警詢中所為之陳述，客觀上應具有較可信之
    特別情況，並為證明犯罪事實存否所必要，故其等於警詢中
    之證詞自有證據能力，當無疑義。則被告庚○○、戊○○及
    丙○○之辯護人爭執前開其餘被告在警詢中證述之證據能力
    （詳見本院卷一第92頁，本院98年8 月31日準備程序筆錄）
    ，均無可採。
三、被告庚○○、戊○○、丙○○、丁○○及乙○○於偵查中之
    訊問筆錄部分：
(一)按被告以外之人於偵查中向檢察官所為陳述，除顯有不可信
    之情況者外，得為證據，同法第159條之1第2項定有明文。
    偵查中被告以外之人（包括證人、鑑定人、告訴人、被害人
    及共同被告等）於偵查中之證詞，性質上均屬傳聞證據。惟
    現階段刑事訴訟法規定檢察官代表國家偵查犯罪、實施公訴
    ，依法其有訊問被告、證人及鑑定人之權，證人、鑑定人且
    須具結，而實務運作時，檢察官偵查中向被告以外之人所取
    得之陳述，原則上均能遵守法律規定，不致違法取供，其可
    信度極高，職是，被告以外之人前於偵查中已具結而為證述
    ，除反對該項供述得具有證據能力之一方，已釋明「顯有不
    可信之情況」之理由外，不宜以該被告以外之人未能於審判
    中接受他造之反對詰問為由，即遽指該被告以外之人於偵查
    中之陳述不具證據能力。
(二)本件被告庚○○、戊○○、丙○○、丁○○及乙○○於檢察
    官偵查時所為之證述，均經具結在卷（詳見臺灣士林地方法
    院檢察署98年度偵字第2878號第167 頁、第172 頁、第160
    頁、第254 頁、臺灣士林地方法院檢察署98年度偵字第3177
    號第80頁），而被告庚○○及其辯護人未曾提及檢察官在偵
    查時，對共同被告丙○○、戊○○及乙○○有任何不法取供
    之情形、被告戊○○及其辯護人亦未提及檢察官在偵查時，
    對共同被告庚○○及乙○○有任何不法取供之情形，另被告
    丙○○及其辯護人復未提及檢察官在偵查時，對共同被告庚○○及丁○○有任何不法取供之情形，且客觀上均無顯不可
    信之情況，是前揭共同被告於偵查中之證言自均具有證據能
    力。被告庚○○、戊○○及丙○○及其等之辯護人辯稱前揭
    共同被告於偵查中之證詞係審判外之陳述，並無證據能力云
    云，應屬無據。
四、通訊監察錄音帶及譯文部分：本案於偵查中經檢察官認有通
    訊保障及監察法第5 條第1 項第1 款情形，並危害社會秩序
    情節重大，有相當理由可信其通訊內容與本案有關，且難以
    其他方法蒐集、調查證據，有監察相關通訊之必要，依同法
    第5 條第1 項第1 款規定聲請本院核發通訊監察書，下列引
    用之通訊監察譯文所據以製作之錄音帶均依臺灣士林地方法
    院檢察署檢察官依法聲請本院核發之97年度聲監字第408 號
    、97年度聲監字第432 號、97年度監續字第383 號、97年度
    監續字第412 號、97年度監續字第425 號、97年度監續字第
    457 號，對被告庚○○持用之0000000000、0000000000、00
    00000000號、被告丁○○持用之0000000000號、被告丙○○
    持用之0000000000號、被告戊○○持用之0000000000號、被
    告乙○○持用之0000000000號行動電話門號實施通訊監察取
    得之證據，此有本院通訊監察書暨電話附表在卷可稽（詳見
    臺灣士林地方法院檢察署98年度聲拘字第21號第13頁以下）
    ，則本案依法核發之通訊監察書實施通訊監察取得之監聽錄
    音帶，自均屬依法取得之證據。此外，卷附之全數通訊監察
    譯文，亦已均據當事人及辯護人均不爭執而同意其證據能力
    ，自均得採為證據。
五、本判決其餘所引供述及非供述證據，經本院依法踐行調查證
    據程式，檢察官、被告及其選任辯護人均不爭執各該證據之
    證據能力，且亦查無依法應排除其證據能力之情形，是後述
    所引用證據之證據能力，均無疑義。
貳、實體部分：
一、事實（一）部分：
    訊據被告乙○○坦承其代吳清能向被告庚○○以 13000 元
    購買第一級毒品海洛因 1 錢一情不諱，而被告庚○○雖坦
    承其透過丁○○介紹認識乙○○，並於 97 年 10 月 25 日
    有與乙○○在臺北縣三峽鎮恩主公醫院前碰面（詳見本院卷
    一第 284 頁），然矢口否認有何販賣第一級毒品海洛因之
    犯行，辯稱：當天乙○○是帶一個要賣車的車主來讓伊估車
    價，並沒有販賣毒品云云，被告丁○○則辯稱：當天伊沒有
    幫庚○○跟乙○○聯絡，只是朋友間的聯絡云云，惟查：
(一)上開事實，業據被告丁○○供承：「（問：乙○○向庚○○
    買毒品，是否你居中牽線？）是。」（詳見臺灣士林地方法
    院檢察署98年度偵字第2878號第252 頁）、被告乙○○證稱
    ：「丁○○用他的行動電話0000000000聯絡我們雙方談好交
    易內容之後，由丁○○告知我『瘋狗』的行動電話0917（尾
    碼不知已忘記），我和『瘋狗』庚○○聯絡，他提議約在三
    峽交流道旁的恩主公醫院前交易。」（詳見臺灣士林地方法
    院檢察署98年度偵字第3177號第7 頁）、「（問：丁○○有
    牽線介紹你向瘋狗買毒品嗎？）是，我就是從丁○○這邊認
    識瘋狗的，買主是我的朋友吳清能，他的綽號『青龍』。（
    問：買主不是你，為何你會參與其中？）青龍請我聯絡丁○○找瘋狗，要買毒品海洛因。（第一次交易是何時、何地？
    ）10月25日下午3 點多，在三峽恩主公醫院前面，青龍打電
    話給我，叫我聯絡瘋狗，我用0917的門號，打瘋狗的0917門
    號，丁○○用0000000000號門號，我跟瘋狗約在恩主公醫院
    前，我一個人開車過去，我看瘋狗那邊也一個人，這次交易
    是青龍拿1 萬3 千元給我，我向瘋狗買了一錢的海洛因。」
    （詳見臺灣士林地方法院檢察署98年度偵字第3177號第75頁
    至第76頁）、「97年10月25日我有拿13000 元給庚○○，拿
    到第一級毒品海洛因1 錢，庚○○是一個人來的，在臺北縣
    三峽鎮恩主公醫院前交付的，地點是瘋狗約的。」（詳見本
    院卷一第282 頁）、「第一次是我自己受青龍委託去跟庚○○買的。」（詳見本院卷一第35 5頁）、「（問：第一次跟
    庚○○買毒品的時間、金額、數量？）第一次打電話給庚○○約在三峽恩主公醫院買了一錢壹萬三千元，時間是97年10
    月25日。」（詳見本院卷一第357 頁）、「（問：97年10
    月25日有跟庚○○碰面嗎？在何處？）有，在三峽恩主公醫
    院。（問：錢有拿給庚○○？）有，也有拿到毒品。」（詳
    見本院卷一第363 頁）等情綦詳，而被告丁○○多次持用
    0000000000號行動電話分別與被告庚○○使用之0000000000
    號行動電話及被告乙○○持用之000000 0000 號行動電話於
    97年10月25日聯絡，通話內容為： (1)「A ：喂～義哥。B
    ：大B 喔？A ：嗯，你說？B ：那個…。A ：昨天你跟我講
    的事情我知道。B ：看能不能聯絡阿狗，我先拿1 萬3 千元
    給他。A ：我懂你的意思，我懂！B ：人家要那個的。A ：
    我知道。B ：人家也…。A ：你要拿小盒一盒還是怎樣？B
    ：那個二、三元。A ：我懂你意思，我懂。B ：會錢會錢。
    A ：好，我會打給他，等一下。」（通訊監察譯文第81頁，
    A ：丁○○，B ：乙○○，97年10月25日10：45：02）；
     (2)「A ：喂～歹謝！把你吵起來，你可能晚一點下午要上
    來喔。B ：幹嘛？A ：喔～你現在還在睡嗎？B ：嗯。A ：
    還是你睡起來打給我，晚一點就要上來，我會先去拿現金，
    是最小的小盒，因為那個義哥他要處理現金，因為他要付現
    金給你，他可能要拿去給人家試吧。就最小的一盒，他現金
    給你一萬三千。」（通訊監察譯文第82頁，A ：丁○○，B
     ： 庚○○，97年10月25日11：38：39）； (3)「A ：喂～
    B ：你在忙嗎？A ：剛忙到差不多。B ：我現在要去拿錢，
    你叫那個打給我，不用顯示號碼沒關係。A ：好好。B ：你
    有跟他講會錢多少嗎？A ：我有說到你，有啊，1 萬3 千元
    。B ：他說OK嗎？A ：對，小盒，OK！B ：我要拿去那個，
    你瞭解嗎？A ：我知道我有跟他講了。B ：好嗎？A ：我現
    在先打給他。B ：你看東西在哪裡？你叫他打給我。A ：好
    。」（通訊監察譯文第82頁，A ：丁○○，B ：乙○○，97
    年10月25日13：21：36）； (4)「A ：喂～你起來了沒兄弟
    ！B ：啥～A ：沒有啦，義哥和朋友約三點啦，喂～他要拿
    會錢給你一萬三，他要拿去做頭會的。」（通訊監察譯文第
    83頁，A ：丁○○，B ：庚○○，97年10月25日13：24：42
    ）； (5)「「A ：喂～義哥，他跟我說他家裡今天有事，不
    然待會看怎樣三點以前我下去找他，你有車？有車我就自己
    開下去。B ：a …。A ：他今天沒辦法上來。B ：沒辦法上
    來我下去，我去拿錢馬上就下去，看在什麼路。A ：你不曉
    得他什麼地方啊？B ：我知道啦！A ：他那個新竹耶～不好
    約耶～。B ：不用啦！在交流道那個就可以了。A ：不然我
    跟他說一下。B ：毒品是我…。A ：我知道。」（通訊監察
    譯文第83頁，A ：丁○○，B ：乙○○，97年10月25日13：
    24：51）； (6)「A ：喂～你說？B ：是有問題嗎？A ：沒
    有，那有什麼問題我是怕你和他不熟悉，義哥的個性和來哥
    是不一樣的，義哥的個性是比較霸氣點，你聽懂嗎？…B ：
    四、五點我要去中壢。A ：中壢那邊，好啊。你打電話給他
    你和他約，你不要顯示號碼，他有說沒關係，你聽懂嗎？不
    然你就用別支打給他嘛。…A ：不然看你啊，他是不會啦！
    他如果要有的沒有的情況之下，怎麼可能開那種小盒的？…
    他本身沒有像來哥有吃這個，都沒有嘛！就這樣而已！他為
    人就是這樣而已，不會啦！你如果說比較大件我就去了，這
    不會啦！B ：好啦！A ：跟你說一下，你打個電話給他嘛！
    喂！」（通訊監察譯文第84-85 頁，A ：丁○○，B ：庚○○，97年10月25日13：38：35）； (7)「A ：喂～有聯絡嗎
    ？B ：好了。A ：都處理好了？那錢有拿到嗎？B ：有。A
    ：你有看到義哥人嗎？B ：有啊！」（通訊監察譯文第85頁
    ，A ：丁○○，B ：庚○○，97年10月25 日15 ：40：16）
    等語，此有上開電話於97年10月25日之通訊監察譯文在卷可
    稽，被告庚○○雖辯稱：當天伊與乙○○乃因中古車估價碰
    面云云，被告丁○○則辯稱：當天只是朋友間的聯絡云云，
    然依前開通話內容所示，均與中古車估價等事無關，而係由
    被告丁○○於密接時間內，就同一事件居中交互與被告庚○○、乙○○聯絡，並於上開通話內容中，反覆提到「會錢」
    、「小盒一盒」、「1 萬3 千」等暗語，觀諸被告庚○○並
    自承並未起會或參與互助會（詳見本院卷一第288 頁至第28
    9 頁），對照被告乙○○前開所供，顯為海洛因1 錢、價格
    1 萬3 千元之代稱，另被告乙○○就前開通話 (4)中之「頭
    會」一詞，復供稱：「頭會」指吳清能要向庚○○買，叫他
    拿來試試看，但是用錢買等語（詳見臺灣士林地方法院檢察
    署98年度偵字第3177號第77頁）明確，被告乙○○更在前開
    通話(5)與被告丁○○通話過程中提到：「毒品」一詞，是
    前開通話之時間、內容與被告乙○○之證詞均能相互佐證，
    堪信為真實。而依通話內容顯示，被告丁○○先與被告乙○○議定毒品交易之價格及數量後，旋於前開通話 (6)中告知
    被告庚○○得其允諾，並進而就此次海洛因交易之時間、地
    點等細節為雙方居間聯繫，復於事後於前開通話 (7)中與被
    告庚○○確認其與被告乙○○完成交易與否，是被告丁○○
    顯有與被告庚○○共同販賣第一級毒品海洛因之犯意聯絡。
(二)被告乙○○雖於本院審理時改證稱：「（問：你聯絡丁○○
    時有無告知他什麼事？）沒有。我沒有跟丁○○說是為了買
    毒品。」，然經檢察官提示前開通訊監察譯文詰問之：「丁○○都跟你講到量，你也跟他講到錢，你還說他不知道你講
    什麼？」，被告乙○○即答稱：「這樣應該就知道。」（詳
    見本院卷一第362 頁）；另檢察官質之被告乙○○雖稱：「
    （問：一錢一萬三千元庚○○有賺嗎？）沒有。（問：你如
    何知道沒有賺？）應該沒有。」，然依其後所供述：「（問
    ：97年10月25日有跟庚○○碰面嗎？在何處？）有，在三峽
    恩主公醫院。（問：錢有拿給庚○○？）有，也有拿到毒品
    。（問：你知道庚○○的進貨來源？價格？）我不知道。（
    問：你知道庚○○進貨的成本？）不知道。（問：你不知道
    成本為何知道他沒有賺錢？）我自己猜的。」即知，其上開
    證述，顯為片面臆測之詞，尚難採為有利於被告庚○○、丁○○之認定。
(三)綜上所述，被告庚○○、丁○○所辯均非可採。此外，復有
    扣案庚○○所有之電子磅秤1 台、毒品分裝管1 支、分裝袋
    164 個及被告乙○○所有之門號0000000000號行動電話1 具
    （含SIM 卡）足憑，事證明確，被告庚○○、丁○○、乙○○此部分之犯行均堪認定。
二、事實（二）部分：
    訊據被告庚○○固坦承其透過丁○○介紹認識金城，並於97
    年 10 月 30 日下午 4 時 50 分許，與丙○○前往臺北市
    ○○○路 4 段 110 號 4 樓，伊到樓上跟丁○○、金城會
    合，丙○○則在樓下顧車，伊有打電話叫丙○○拿煙盒，事
    後也有給丁○○ 5000 元（詳見本院卷二第 63 頁至第 66
    頁），然矢口否認有何販賣第一級毒品海洛因之犯行，辯稱
    ：當天是透過丁○○介紹與金城見面，金城是開賭場的，要
    伊介紹人去賭，而伊只是叫丙○○拿香煙給丁○○，事後拿
    錢給丁○○，是因為大家都是好友，而丁○○要去執行了，
    金城還差伊仲介費，所以叫金城給丁○○ 5000 元云云；被
    告丁○○固坦承於前開時、地介紹被告庚○○與陳金城認識
    ，也有下樓向丙○○拿香煙，然亦矢口否認有何販賣第一級
    毒品海洛因之犯行，辯稱：當天伊沒有看到交易毒品的事，
    只是介紹庚○○、金城認識，庚○○要幫金城介紹賭客云云
    ，被告丙○○則辯稱：伊在前開時、地有與庚○○一起去，
    也有拿 2 包香煙給丁○○，但並未販賣毒品云云，惟查：
(一)前開事實，業據被告庚○○供稱：「（問：你於 97 年 10
    月 30 日下午 4 時 51 分許，你是否有和丙○○一同前去
    臺北市士林區○○○路 ○ 段 110 號 4 樓綽號『金城』男
    子住所，透過丁○○介紹將海洛因賣給『金城』？）有。（
    問：當日賣給『金城』海洛因數量多少？價格多少？前後共
    賣幾次？）我記得是一兩半重海洛因，分成 2 包，一包是
    一兩重，另一包是半兩重，價格一兩是 15 萬元左右，半兩
    是 6 萬左右，共 21 萬，但當天我只拿到 8 萬多元，其他
    『金城』說要先欠著，一直到現在都還沒給我。（問：丁○○當天賺多少佣金利潤？）事後，過了 2、3 天我有叫『金
    城』拿給丁○○ 5000 元，後來丁○○有拿到。（問：當日
    你叫誰和你陪同一起去重慶北路 4 段 110 號該址？）當日
    我叫丙○○陪同我一起去的。（問：你叫丙○○作何工作？
    過程如何？）叫丙○○幫我開車，幫我顧車，一開始我和丁○○先上去樓上找『金城』，後來丁○○下來要拿海洛因，
    我用 0000000000 行動電話打給丙○○行動電話0000000000
    ，請他將我車上一兩半海洛因全數交給丁○○。」（詳見臺
    灣士林地方法院檢察署 98 年度偵字第 2878號第43頁至第
    44頁）、「（問：97 年 10 月 30 日下午 4 時 51 分，你
    們到重慶北路4 段 110 號 4 樓做什麼？）我請丙○○陪我
    去，丙○○在樓下顧車，我與丁○○上樓與『金城』談，我
    們談好後，我就請丁○○下樓到我車上找丙○○，我請丙○○拿給丁○○，當天是賣 1兩半海洛因，分成 2 包，一包
    重 36 公克，一包重 18 公克，1兩是 14、15 萬元，總共
    約 20 或 21 萬元，當天我只拿到 8、9 萬元，金城欠我的
    錢還沒給我。（問：丁○○是否有好處？）隔天我請金城拿
     5 千元給丁○○，丁○○有拿到錢。」（詳見臺灣士林地
    方法院檢察署 98年度偵字第2878號第165頁）、「（問：97
    年 10月30日你是否與丙○○到士林重慶北路附近透過丁○○將毒品賣予金城？）是。（問：你賣給金城只有這一次？
    ）是，賣了一兩半，分成二包，一包十五萬，一包是六萬，
    共二十一萬，我買進來的價格比二十一萬的售價便宜。」（
    詳見本院 98 年度聲羈字第 58 號卷第 4 頁至第 5 頁），
    核與被告丙○○供承：「 97 年 10 月 30 日 17 時 10 分
    左右，我駕庚○○所有 5050-DU 自小客車至臺北市○○○
    路 ○ 段麥當勞前讓庚○○下車，隨即庚○○電話指示我至
    臺北市○○○路 ○ 段 110 號樓下將毒品海洛因交予丁○○
    ，我不知數量多少，庚○○販售毒品之價格為何我不知道，
    都是庚○○和買方談，並收取金錢，我只負責交付毒品予買
    家。」（詳見臺灣士林地方法院檢察署 98 年度偵字第2878
     號第 62 頁至第 63 頁）、「（問：是否幫庚○○送毒品
     給誰？）97年10月30日的黃昏，我開庚○○的車載庚○○
    ，送庚○○到重慶北路 4 段的麥當勞，庚○○就下車，我
    就去麥當勞晃，後來庚○○打電話給我，他說拿煙盒子2 個
    給他，我想應該是裝海洛因，我就送到重慶北路 4 段路邊
    ，交給大 B，沒有收錢，大 B 本名是丁○○，至於誰去收
    錢，價格多少我就不清楚了。」（詳見臺灣士林地方法院檢
    察署 98 年度偵字第 2878 號第 157 頁訊問筆錄）、「當
    天（指 97年10月30日）我載庚○○到該處一樓，庚○○上
    樓，我將車開到附近，車上有海洛因，裝在煙盒內，原本我
    不知道，等庚○○談好了，打電話給我，要我將車開回該一
    樓，將煙盒交給下樓的丁○○，我才知道是交易海洛因，我
    還是將海洛因交給丁○○。我只有陪庚○○交付這一次海洛
    因。」（詳見本院 98 年度聲羈字第 58 號卷第10頁至第11
    頁）等語相符，而被告丁○○持用之 0000000000 號行動電
    話分別與被告庚○○使用之0000000000號行動電話、陳金城
    使用之0000000000號行動電話，被告庚○○持用之00000000
    00號行動電話與被告丙○○持用之0000000000號行動電話，
    曾於97年10月30日聯絡，通話內容為： (1 )「A：金城剛回
    來，…我原則上我是說『幼的』跟他聊了一下，人家那邊跟
    他聊了一下是要16左右嗎！我再介紹給你，你再看看嗎！…
    B ：喔～。A ：你看怎麼樣？…B ：你先不要講。A ：我知
    道你看怎麼樣？好不好？我是覺得『金城』大哥這樣配合都
    沒問題。B ：好啦！到時再說。A ：好，不管怎樣你要給我
    消息不可以拖太晚。B ：好。」（通訊監察譯文第100 頁至
    第101 頁，A ：丁○○，B ：庚○○，97年10月30日12：14
    ：13）； (2)「A ：喂～金城大哥！B ：我跟你講，你跟他
    講，說我這邊今天很多人要，看他能不能那個。A ：我懂，
    我現在馬上跟他講，現在。B ：好。」（通訊監察譯文第
    101 頁，A ：丁○○，B ：陳金城，97年10月30日13：39：
    27）； (3)「A ：剛金城大哥打電話給我，…，但是重點是
    他今天有聯絡，很多人都要，重慶路對面整棟的，看你意思
    怎樣？如果要我就在那邊等你。…B ：他說多少啦！A ：我
    不曉得，但是我跟你講你看，我頭一次和他接觸到現在，頭
    一次我拿半盒給他…。B ：你說重點好不好！A ：重點喔～
    可以的話你先帶一個上來嘛！…B ：我說他說多少？A ：喔
    一個大的啊！你說還是價錢嗎？B ：對啦！A ：價錢你自己
    跟他講嘛！你給他報14也可以啦！B ：你娘咧～我說100 好
    不好？你問他要不要？A ：我跟你講，他昨天跟我聊天，說
    現在外面是16，他所賺到差不多25、26這樣，我說我麻吉這
    邊是有比較軟一點，絕對價格有比較軟一點，看你啊！B ：
    嗯！A ：那你怎樣你趕快給我回應，我趕快跟他講，不然他
    剛才打給我說他有安排好了，今天，有很多人要處理。」（
    通訊監察譯文第101 頁至第102 頁，A ：丁○○，B ：庚○○，97年10月30日13：40：20）； (4)「A ：喂～金城大哥
    ，他在路上了，等一下就到了，先到我這邊，先跟你講一下
    。B ：好！A ：讓你等這麼久，不好意思，歹謝！B ：沒關
    係，看能不能等下就搞定了，因為今天很多人在催。A ：我
    有跟他講了。B ：好。」（通訊監察譯文第102 頁，A ：丁○○，B ：陳金城，97年10月30日15：12：32）； (5)「A
    ：喂～金城大哥我大B ，我跟我朋友差不多15分鐘左右到。
    B ：到我這邊？A ：對！但他說可不可以金城大哥那邊不要
    太多人這樣子。B ：沒有沒有。A ：不好意思！B ：本來就
    這樣子。A ：我們三個人去喔。B ：對對！好。」（通訊監
    察譯文第102 頁至第103 頁，A ：丁○○，B ：陳金城，97
    年10 月30 日16：10：42）； (6)「A ：你有沒有停在停車
    場？B ：我現在在葫蘆街這邊啊！A ：有地方停嗎？B ：葫
    蘆街這邊，我這邊停紅線耶！A ：我不是叫你停在那個嗎？
    B ：麥當勞客滿啊！我現在坐在車上待命。就是這樣啊！A
    ：等一下大B 會下去找你。B ：喔～好。A ：我剛剛不是放
    的那個。B ：嗯！A ：你知道嗎？B ：嗯。A ：你把它拿出
    來。B ：1 ？A ：啥？B ：全部都給他嗎？A ：對啊！你就
    全部給他。B ：我知道了，OK！A ：等一下他會下去，就是
    我剛講的地方對面等你。B ：喔，我就是要繞過去對面就對
    了。A ：過來這個方向。B ：OK！好。A ：他待會在樓下等
    你。B ：好，OK！」（通訊監察譯文第2 頁，A ：庚○○，
    B ：丙○○，97年10月30日17：10：15，基地台：臺北市士
    林區○○○路○ 段141 號）；另被告丁○○持用之000000
    0000號行動電話則與被告庚○○使用之0000000000號行動電
    話於97 年11 月2 日聯絡，通話內容為： (7)「B ：你跟他
    見面你就先拿5000元走。A ：什麼人，我嗎？B ：嗯！A ：
    見面再講…B ：他如果好得話，你再打給我。A ：好，我知
    道。B ：基本上我是要叫你拿你的部分走。A ：我知道，這
    沒關係，我去看怎麼樣再說。」（通訊監察譯文第105 頁至
    第106 頁，A ：丁○○，B ：庚○○，97年11月2 日16 ：
    48：10）； (8)「A ：我和金城大哥在臺北吃東西，我跟他
    聊過了，原則上他明天會傳訊息給你。…B ：你看要不要先
    跟他拿5000？A ：不用啦！這樣不好看。B ：沒關係，你電
    話拿給他，我再跟他講。A ：（換金城接電話）蕭仔你好！
    B ：喂！大哥，你可不可以先拿5000給大B ？你也知道他明
    天要…。A ：沒問題。B ：這兩天我再和你算。A ：好！這
    沒關係。B ：OK！」（通訊監察譯文第106 頁，A ：丁○○
    、陳金城，B ：庚○○，97年11月2 日19：24：33）等語，
    此有上開電話於97年10月30日、97年11月2 日之通訊監察譯
    文在卷可稽，被告庚○○、丁○○雖辯稱：當天渠等只是要
    幫金城找賭客云云，然觀諸前開通訊監察譯文 (1)～ (5)之
    通話內容，被告丁○○、庚○○及金城所提到之「幼的」、
    「半盒」、「一個大的」、「外面是16，他所賺到差不多25
    、26」、「今天有很多人要處理」、「今天有很多人在催」
    等詞，均與賭場或仲介賭客等節毫無關涉，顯係「海洛因」
    、「半兩」、「一兩」、「一兩之價格」等毒品交易暗語之
    代稱，而能與被告庚○○前開供述其等於上揭時、地售予陳
    金城之第一級毒品海洛因一兩半等情相互佐證；再查，依上
    開通話內容，被告丁○○就此次交易之時間、地點、數量及
    價格等節為雙方居間聯繫，且會同雙方面議後下樓取貨，旋
    由被告丙○○交付毒品；而被告丁○○於前開通話 (6)中，
    即已事先告知陳金城，彼方將有「3 人」到場，另由通話
     (7) 內容觀之，被告庚○○乃事先要求被告丙○○停車地
    點，被告丙○○即在車內待命，待接獲被告庚○○指示電話
    後即前往陳金城住處樓下交付毒品予被告丁○○轉交陳金城
    等節，與一般販毒集團於交易前為逃避查緝，多分工攜帶毒
    品，俟談定交易後方聯絡交付之情相符，亦顯見被告丁○○
    、丙○○均有與被告庚○○共同販賣第一級毒品海洛因之犯
    意聯絡。
(二)再查，被告庚○○、丁○○雖辯稱：當天渠等只是要幫金城
    找賭客云云，然於本院審理中經隔離後，由檢察官質諸其等
    有關仲介賭客之細節，被告庚○○稱：「（問：你怎麼會去
    找金城？）丁○○說大家見個面。（問：為何要見面？）因
    為金城是在弄賭場，他要我介紹人去他那裡賭。（問：場子
    在哪裡？）流動的我也不知道在哪。（問：流動的場子如何
    介紹？）因為丁○○他跟金城有聯絡，我把人交給丁○○。
    （問：丁○○如何帶他們去？）不知道。（問：你們事後如
    何分賭帳？）我說介紹壹個就要抽多少。（問：為何要叫金
    城給丁○○5000元？）因為當天跟金城在聊天時，金城跟我
    說丁○○要去執行了，丁○○也說他要去執行了，丁○○跟
    金城跟我講丁○○沒錢，我想說大家是好朋友，金城有差我
    仲介費，所以叫金城給丁○○5000元。（問：你剛說你是第
    一天去那邊，是哪裡來的仲介費？）因為丁○○之前就介紹
    人去。（問：這樣也是欠丁○○不是欠你？）金城知道人是
    我找的，丁○○有跟他講。（問：你是在97年11月2日 才請
    金城幫你拿5000給丁○○，在你跟金城碰面之後到你11月2
    日撥打電話給金城之前，是否曾經介紹人去金城的賭場？）
    沒印象。（問：你若要幫金城介紹人去賭場要如何跟金城聯
    絡？）透過丁○○，10月30日以後我也有跟金城聯絡。（問
    ：介紹壹個人你要抽多少？）15000 元。（問：丁○○要抽
    多少？）沒有說要抽多少，3000、5000左右。」，核與被告
    丁○○所稱：「（問：為何要拿5000元給你？）庚○○有投
    資他的賭場。（問：投資他的賭場為何要拿錢給你？）可能
    是我介紹的，他有賺錢。（問：在這中間你有介紹賭客給金
    城嗎？）沒有，是庚○○跟他聯絡的，因為當天見面時，他
    們就有互相留電話。（問：你在10月30號之前有介紹賭客給
    金城過嗎？）沒有。」等節，就是否曾仲介賭客予金城、何
    人仲介賭客予金城及被告丁○○取得5000元之原因究為仲介
    佣金或被告庚○○投資獲利等均有齟齬，是其等於本院審理
    中所辯，委無足採。另觀之前開通訊通監察譯文 (6)被告庚○○、丙○○之對話內容可知，當時被告丙○○於葫蘆街臨
    時停車，而非停車在陳金城前揭住處樓下，若果如被告庚○○、丙○○及丁○○於本院審理中所辯：香煙抽完了，僅是
    叫丙○○拿香煙來云云，然被告丁○○既已下樓，何不就近
    於附近商店購買，反大費周章由被告庚○○以電話聯絡被告
    丙○○驅車前來，僅為交付車內香煙？且渠等拿取之物若真
    為香煙，被告庚○○、丙○○於電話中何未直接言明，反以
    隱晦之「那個」、「你知道嗎？」等暗語謹慎確認，亦足見
    被告庚○○、丙○○前於警詢、偵查中所供：其等均明知煙
    盒內為第一級毒品海洛因一情為真。
(三)綜上所述，被告庚○○、丁○○、丙○○所辯均非可採。此
    外，復有扣案庚○○所有之電子磅秤1 台、毒品分裝管1 支
    、分裝袋164 個、門號0000000000號行動電話1 具（含SIM
    卡）及被告丙○○所有之門號0000000000號行動電話1 具（
    含SIM 卡）足憑，事證明確，被告庚○○、丁○○、丙○○
    此部分之犯行均堪認定。
三、事實（三）部分：
    訊據被告乙○○坦承攜同吳清能、「鴨迷仔」向被告庚○○
    以54萬購買第一級毒品海洛因4 兩半一情不諱（詳見本院卷
    一第282 、358 、367 頁），而被告庚○○雖坦承其於97年
    12 月2日有與戊○○一同前往臺北縣三峽交流道附近與乙○○碰面（詳見本院卷一第285 、286 頁），然矢口否認有何
    販賣第一級毒品海洛因之犯行，辯稱：當天跟乙○○碰面是
    為了討回97年10月25日估車價的5000元訂金，並沒有販賣毒
    品云云，被告戊○○則辯稱：當天伊有跟庚○○一起去，有
    買飲料給乙○○，沒有販賣毒品云云，惟查：
(一)前開事實，業據被告庚○○供稱：「（問：你是否在97年12
    月1 日以自己持有之行動電話0000000000和『義哥』行動電
    話0000000000、0000000000談論毒品買賣，以訂桌位大、中
    、小桌為代號，代表毒品大、中、小包？）對。（問：隔日
    中午12時許你和『義哥』約在哪裡交易？你賣給『義哥』數
    量多少？價格共多少錢？）北二高三峽交流道下那一條路上
    交易，我賣給他是4 個大包1 個中包，也就是4 兩半。本來
    談定價格是1 兩12萬，半兩是6 萬，所以總共是54萬，但『
    義哥』當日只拿給我45萬元，還欠我9 萬元到現在沒有還。
    （問：當日還有誰陪同你一同前往？）當日是戊○○陪我去
    的，一起開我的自小客車5050-DU 前往，戊○○在車上顧車
    ，由我和『義哥』在馬路邊交易的。」（詳見臺灣士林地方
    法院檢察署98年度偵字第2878號第44頁至第45頁）、「（問
    ：你與義哥在 97 年 12 月 1 日討論『訂桌』、『大、中
    、小桌』是何意？）就是海洛因大、中、小包的意思，『大
    桌』是1 兩，『中桌』是半兩，『小桌』是1 錢，一兩算義
    哥12萬元，義哥總共買了4 兩半總共54萬元，但我至今只拿
    到40幾萬元，還差9 、10萬元。（問：你與義哥交易誰陪你
    去？）戊○○，戊○○開 5050-DU 喜美自小客車到三峽交
    流道，我與義哥談，戊○○在車上等。（問：戊○○也知道
    你去賣義哥毒品嗎？）知道。」（詳見臺灣士林地方法院檢
    察署98年度偵字第2878號第165 頁至第166 頁）、「（問：
    你與義哥交易毒品，毒品是誰拿下車的？）我與義哥談好，
    我就請戊○○將裝有海洛因的袋子拿給我，我再交給義哥。
    （問：是否承認販賣海洛因？）承認。」（詳見臺灣士林地
    方法院檢察署98年度偵字第2878號第174 頁）、「（問：你
    是否曾在 97 年 12 月 2 日，在三峽交流道和戊○○一起
    賣海洛因給乙○○？）是，售價是四兩半，五十四萬元，我
    的進價當然比這個低，至於低多少我沒有仔細算，至少有賺
    一成的利潤。」（詳見本院98年度聲羈字第58號卷第5 頁）
    等語，與被告戊○○供承：「（問：你如何幫綽號『瘋狗』
    之男子庚○○將毒品海洛因販售予綽號『阿義』之男子？交
    易時、地、毒品價格？）97年12月2 日12時左右，庚○○駕
    5050-DU 自小客車載我至國道北二高三峽交流道下，要我下
    車將毒品交予綽號『阿義』之男子乙○○，我不知數量多少
    ，庚○○販售毒品予乙○○之價格為何我不知道，都是庚○○和買方談，並收取金錢，我只負責交付毒品予買家。」（
    詳見臺灣士林地方法院檢察署98年度偵字第2878號第54頁）
    、「（問：是否曾與庚○○去賣毒品給誰？）義哥，就是警
    局指認的乙○○。（問：你賣多少給他？）我不知道，都是
    庚○○本人接觸、收錢，談妥後庚○○會請我拿裝有海洛因
    的袋子交給庚○○本人，庚○○再交給義哥，該次是在北二
    高三峽交流道。（問：你與庚○○賣毒品給義哥時，你有什
    麼好處？）庚○○拿5 千元給我。」（詳見臺灣士林地方法
    院檢察署98年度偵字第2878號第170 頁至第171 頁）、「（
    問：97年12月2 日與庚○○到三峽交流道賣海洛因與乙○○
    ？）是，庚○○開車，我坐在旁邊，到了之後是他們二人自
    己在車上談海洛因交易的事，我下車我沒有在場，我和庚○○出去時大約知道是要去交易海洛因，到了三峽他有叫我提
    一個手提袋下車，等他們談好了，叫我過去打開車窗，我就
    把手提袋拿給他們。（問：你和庚○○出去交易海洛因，庚○○有無給你好處？）乙○○這次，庚○○給我5 千元。」
    及被告乙○○供稱：「12月2 日下午約2 、3 時左右，地點
    是和『瘋狗』庚○○約在北二高三峽交流道旁的恩主公醫院
    附近，下車時我知道『瘋狗』那邊有2 個人，但是『瘋狗』
    在他車上和我及一位綽號『鴨迷』的朋友交易海洛因，『瘋
    狗』有一位朋友我不認識站在車外觀看。而我是由『鴨迷』
    開車載我過去的，這次向『瘋狗』購買的毒品海洛因重量是
    4 兩半，我和他談好的價格是54萬；錢是我朋友『鴨迷』給
    的，而海洛因也是他要的；吳清能當日也有去，交易時他在
    『鴨迷』的車上等候；我朋友吳清能有拿給我2 萬元當報酬
    ，答謝我幫忙介紹完成雙方的交易。」（詳見臺灣士林地方
    法院檢察署98年度偵字第3177號第8 頁至第10頁）、「97年
    12 月1日下午，我用0000000000、0000000000的門號，撥打
    瘋狗0000000000的門號，約定在三峽交流道旁的恩主公醫院
    ，電話中講到訂大、中、小桌位，意思是青龍要買的量，大
    桌是1 兩，中桌是半兩，小桌是1 錢，青龍當時說要買4 兩
    半，白酒就是海洛因的意思，這次有我、青龍，青龍還帶一
    個要買毒品的『鴨迷仔』，『鴨迷仔』的本名我不知道，瘋
    狗也有帶一個人，他在車外等，沒跟我們講話，該次交易我
    們買54萬元，錢是『鴨迷仔』出的，我跟鴨迷仔還有瘋狗在
    瘋狗的車上確認海洛因的量，並算錢，算50萬元給瘋狗，還
    差4 萬元，4 萬元尚未付完；該次交易青龍給我2 萬多元，
    算走路工。」（詳見臺灣士林地方法院檢察署98年度偵字第
    3177號第76頁）等語互核相符，而被告庚○○使用之000000
    0000號行動電話與被告乙○○持用之0000000000號行動電話
    ，有於97年12月1 日聯絡，通話（簡訊）內容為： (1)「B
    ：若要去你店裡喝酒，…給我1 個中番的5 個大番的。A ：
    晚上不可以，B ：這樣喔，不然明天。A ：好。B ：那我要
    喝白酒。A ：明天我等你電話。B ：好。」（通訊監察譯文
    第24頁，A ：庚○○，B ：乙○○，97年12月1 日21：51：
    50）； (2)「B ：你訂桌有沒有問題？A ：沒有。B ：就照
    正常這樣，我比較喜歡喝白酒，這樣你聽得懂嗎？A ：喔～
    B ：我沒有在跟人家簽帳的，你店裡我不可能會去簽，這樣
    你知道嗎？A ：我知道。B ：不然就明天的日子，…」我早
    早就會打給你。…A ：5 個大桌的？B ：嗯，1 個中的。」
    （通訊監察譯文第24頁至第25頁，A ：庚○○，B ：乙○○
    ，97年12月1 日21：57：21）； (3)「簡訊：大哥你是要預
    約5 桌大桌和1 桌中桌的嗎？我要先看餐廳位子有沒有被人
    預約走耶，我現在能作主的只有4 桌大桌，我先問看看」（
    通訊監察譯文第25頁，A ：庚○○，B ：乙○○，97年12月
    1 日22：12：25）； (4)「B ：…『番』你看傳有夠還是不
    夠跟我講。A ：好。B ：盡量那個，這些都是我很好的朋友
    。若是沒有這麼多桌…A ：我等下回你消息好不好。B ：好
    。」（通訊監察譯文第25頁，A ：庚○○，B ：乙○○，97
    年12月1 日22：15：31）； (5)「B ：訂桌訂有夠沒夠你現
    在可以回答。A ：沒有辦法，大仔，看可不可以不要那麼多
    桌。B ：最少也要4 桌。A ：好啊！B ：4 桌還有1 桌中桌
    的，盡量給我。」（通訊監察譯文第25頁至第26頁，A ：庚○○，B ：乙○○，97年12月1 日23：04：15）； (6) 「B
    ：你預估好了嗎？A ：好啦！B ：好喔～你如果沒有給我，
    我就不好那個了。A ：就照剛才講的，4 個大的1 個中的。
    B ：好，OK！」（通訊監察譯文第26頁，A ：庚○○，B ：
    乙○○，97年12月1 日23：39：03）等語，此有上開電話於
    97年12月1 日之通訊監察譯文在卷可稽，依前開通話內容所
    示，被告庚○○、乙○○反覆提到「大桌、中桌、小桌」、
    「白酒」、「4 桌還有1 個中桌」等詞，顯與車款無關，而
    被告庚○○亦自承其未經營餐廳（詳見本院卷一第288 頁）
    ，且被告庚○○於本院審理中經檢察官詰問稱：「（問：這
    次見面所謂何事？）我去跟他討錢。（問：討什麼樣的錢？
    ）我97年10月25日跟他估車時有給他5000元訂金，但是他沒
    有給我車。（問：97年10月25日到97年12月1 日間是否曾經
    以電話跟乙○○聯絡？）沒有印象，這段時間有無碰到乙○○我也沒印象。（問：97年10月25日後到97年12月1 日碰面
    前，有無跟乙○○追討這筆訂金？）因為他錢拿走後就沒跟
    我聯絡，我也聯絡不到他，我也沒有跟他要這個錢。（問：
    時間隔這麼久為何不跟他催討？）他12月1 日跟我聯絡，我
    就跟他要。（問：〈提示98偵2878號卷第92頁譯文〉根據譯
    文顯示義哥在97年11月7 日以後是有多次跟你聯絡，你還拒
    接，為何如此？）手機我放在家裡，沒有去看手機。（問：
    〈提示98偵2878號卷第93頁譯文〉根據97年11月17號23時11
    分28秒的譯文，你還發簡訊跟義哥說，不是不接你電話，而
    是接了不知道怎麼跟你說，與你前述不符？）我不知道要怎
    麼說。」等語，是其所辯顯與前開通話內容不符；而97年10
    月25日被告庚○○與乙○○亦相約交易毒品，並非估車價，
    已如前二、所述綦詳，被告庚○○就其是否有與被告乙○○
    於97年10月25日到97年12月1 日間聯絡及其是否有向被告乙○○催討前述款項等情，所述亦自相矛盾；另質之被告戊○○雖供稱：「（問：前往該處所為何事？）在庚○○家，庚○○叫我跟他出去一下，他要找朋友，到現場後我就下車，
    只有庚○○和乙○○在車上聊天。（問：當天庚○○是要去
    該處找朋友聊天，為何你要陪他去？）因為從庚○○新竹家
    到那裡有一段路程，如果累的話可以交換開。（問：你知道
    庚○○是要跟哪個朋友碰面嗎？）不知道，因為我跟乙○○
    不認識。（問：你有無問庚○○要跟朋友聊天為何要在交流
    道？）沒有。」（詳見本院卷二第45、53、54頁）等語可知
    ，然被告戊○○與乙○○並不相識，而被告庚○○與乙○○
    住處分別位於新竹縣竹東鎮、臺北縣蘆洲市，若僅為朋友間
    聊天，何需相約於離二人住處均有相當距離之臺北縣三峽交
    流道？到場時又僅坐在車上聊天，而讓被告戊○○在車外等
    待？且由被告庚○○新竹縣竹東鎮住處至臺北縣三峽交流道
    距離僅約40餘公里，車程至多不過1 小時，何有由被告戊○○陪同前往以備換手駕駛之必要？足見被告庚○○、戊○○
    於先前所為之供述較為可採。
(二)況被告庚○○使用之0000 000000 號行動電話與被告戊○○
    持用之0000000000號行動電話，曾於97年12月2 日聯絡，通
    話內容為：「喂～你有看到我的車嗎？A ：有啊！B ：那個
    拿給我。A ：啥？B ：拿給我。A ：好，我現在過去。B ：
    你走過來拿給我就好了。A ：好。」（通訊監察譯文第52頁
    ，A ：戊○○，B ：庚○○，97年12月2 日12：10：33，基
    地台：臺北縣三峽鎮復興337-341 號10樓頂），足見被告戊○○顯非僅單純駕車陪同被告庚○○前往，而依通話內容並
    未敘及所拿物品為何，被告戊○○即知悉所應取之物，是其
    對物品內容自亦知悉，另前開通話之基地台位置為臺北縣三
    峽鎮，亦與交易地點即臺北縣三峽交流道附近一致。綜上，
    被告戊○○於本院審理中所辯顯違常情，其與被告庚○○於
    本院審理中所辯，均無可採。而被告庚○○、戊○○上揭所
    供：被告庚○○請被告戊○○將裝有海洛因的袋子拿給庚○○以完成交易一情，堪可採信，且前開通話之時間、地點及
    內容與被告庚○○、戊○○及乙○○之供詞均能相互佐證，
    堪信為真實。
(三)此外，復有扣案庚○○所有之電子磅秤1 台、毒品分裝管1
    支、分裝袋164 個、門號0000000000行動電話1 具（含SIM
    卡）及被告戊○○所有之門號0000000000號行動電話1 具（
    含SIM 卡）足憑，事證明確，被告庚○○、戊○○、乙○○
    此部分之犯行均堪認定。
四、事實（四）部分：
    此部分事實，業據被告庚○○坦承：「（問：你們有無說要
    換多少的第二級毒品安非他命？）我買第一級毒品海洛因1
    錢是13000 元，我拿1 錢跟他換。（問：他給你幾包第二級
    毒品安非他命？）好像是4 包。（問：4 包多少錢？）我那
    時問己○○一錢第一級毒品海洛因可以換多少，他說4 包第
    二級毒品安非他命。（問：己○○有無說第二級毒品安非他
    命哪裡來的？）阿鑫，我見過一次，在己○○他家，不是我
    換毒品那天，換的那天是我拿給己○○，不是我當面跟阿鑫
    交易。」（詳見本院卷二第136 頁）等情不諱，核與證人己○○供稱：「97年12月中，瘋狗說要安非他命，陳昭鑫說要
    海洛因，剛好我之前有向陳昭鑫買安非他命4 克，1 萬3 千
    元，我先付5 千元給陳昭鑫，尚欠8 千元，而瘋狗說，海洛
    因1 錢要算我1 萬3 千元，問我要不要交換，我就打電話給
    陳昭鑫，陳昭鑫說可以，陳昭鑫先到我現居地，拿4 克安非
    他命給我，就離開了，後來瘋狗來，我就問陳昭鑫，要不要
    海洛因，陳昭鑫說要，我就以安非他命跟瘋狗的海洛因對換
    ，陳昭鑫再來跟我拿海洛因，他再補給我之前付他5 千元的
    安非他命。」（詳見臺灣士林地方法院檢察署98年度偵字第
    2878號第199 頁至第200 頁）、「（問：第二次97年12月中
    旬，你說你有用壹萬三千元，跟瘋狗換等同價值的第一級毒
    品海洛因，是否有此事？）有，一萬三是第一級毒品海洛因
    換第二級毒品安非他命，是我幫瘋狗跟阿鑫換的，庚○○出
    第一級毒品海洛因，阿鑫出第二級毒品安非他命。（問：他
    們交換時你有無在場？）他們兩個沒有碰過面，瘋狗拿一萬
    三的第一級毒品海洛因說要換，我打電話給阿鑫說要不要換
    ，阿鑫說好，我就跟庚○○說好，要換，庚○○就拿第一級
    毒品海洛因到我家，就在家裡等阿鑫來，阿鑫沒有來，瘋狗
    就先回去了，瘋狗回去後阿鑫才來。」（詳見本院卷二第
    124 頁背面）及證人甲○○證稱：「在97年12月11日下午，
    由己○○牽線，瘋狗、陳昭鑫都有來，瘋狗用海洛因跟陳昭
    鑫換安非他命；陳昭鑫先來，但他趕著要走。」（詳見臺灣
    士林地方法院檢察署98年度偵字第2878號第195 頁）等節相
    符，且被告庚○○曾於97年12月11日使用門號0000000000之
    行動電話與己○○、甲○○所使用之門號0000000000之行動
    電話聯絡：「A ：喂～B ：喂～講話?A ： 怎樣?B ： 你誰
    ? A ：「瘋狗」B ：我們朋友說你有沒有辦法上來? A ：怎
    樣?B ： 他要和你那個，他還有事情要跟你談，一定是『好
    康』。A ：有很重要嗎？不然就下午。」（通訊監察譯文第
    30頁，A ：庚○○，B ：己○○，97年12月11日11：47 ：
    31）、「A ：喂～他到了嗎？B ：他要走了，你到哪裡了？
    A ：我剛下來。B ：到哪裡了？A ：交流道。B ：（甲○○
    向旁邊男子講，阿鑫他下交流道了，你要不要等他？）我叫
    他等你好了。A ：他在趕沒關係啊！B ：沒有…有部分要當
    面跟你講，有細節要跟你說。A ：喔～B ：你還去別的地方
    嗎？A ：沒有，他如果不等的話我就先去銀行。B ：那你現
    在過來。A ：喔。」（通訊監察譯文第31頁，A ：庚○○，
    B ：甲○○，97年12月11日14：14：54），此有上開電話於
    97年12月11日之通訊監察譯文附卷可稽，且前開第1 則譯文
    內所提到之「好康」即指換毒品一事，並經被告庚○○、證
    人己○○於本院審理中供認無訛（詳見本院卷二第137 頁背
    面、第129 頁背面），本件事證明確，被告庚○○此部分犯
    行堪以認定。
五、事實（五）部分：
    被告庚○○於97年底，在其位於新竹縣竹東鎮○○路68巷7
    號住處，轉讓第一級毒品海洛因及禁藥安非他命予戊○○各
    3 次等事實，已據被告庚○○於本院審理時供認不諱（詳見
    本院卷一第272 頁），核與被告戊○○於本院審理時所述：
    「（問：你之前有無跟庚○○拿過第一級毒品海洛因、第二
    級毒品安非他命嗎？）有。（問：這三次之時間、地點是否
    記得？）時間不記得，地點是新竹縣竹東鎮○○路68巷7 號
    4 樓住處。（問：這三次你都有跟他拿第二級毒品安非他命
    、第一級毒品海洛因？）有。」（詳見本院卷一第272 頁至
    第273 頁）等語相符，是被告庚○○上開自白與事實相符，
    其3 次轉讓第一級毒品及禁藥安非他命之犯行堪以認定。
六、事實（六）部分：
    被告庚○○各於97年12月間某日及98年1 月間某日，在其位
    於新竹縣竹東鎮○○路68巷7 號住處，轉讓禁藥安非他命1
    次供丙○○施用等事實，已據被告庚○○於偵查及本院審理
    時供認不諱（詳見臺灣士林地方法院檢察署98年度偵字第28
    78號第336 頁、本院卷一第155 頁），核與被告丙○○於偵
    查中所述：在庚○○新竹南寧路家，97年2 月及98年1 月，
    庚○○提供安非他命給伊兩次，每次約0.2 公克左右，都是
    不收錢的（詳見臺灣士林地方法院檢察署98年度偵字第2878
    號第62頁、第332 頁）等語相符，被告庚○○上開自白與事
    實相符，其2 次轉讓禁藥安非他命之犯行堪以認定。
七、事實（七） 部分：
    被告乙○○基於施用第2 級毒品之犯意，於98年2 月17日21
    時許，在其位於臺北縣蘆洲市○○街16巷9 號7 樓住處，以
    將安非他命置於鋁鉑紙燒烤吸食其煙霧之方式，施用第2級
    毒品安非他命1 次之事實，業據被告乙○○於警詢及本院審
    理中供承不諱（詳見臺灣士林地方法院檢察署98年度偵字第
    3177號第11頁，本院卷一第31頁），且被告乙○○經警採尿
    送驗結果，呈安非他命陽性反應，有臺灣尖端先進生技醫藥
    股份有限公司濫用藥物檢驗報告1 份附卷可稽（臺灣士林地
    方法院檢察署98年度毒偵字第574 號第56頁），被告乙○○
    上開自白與事實相符，其施用第二級毒品安非他命之犯行堪
    以認定。
八、按販賣第一級毒品海洛因係政府嚴予查緝之違法行為，且海
    洛因可任意分裝或增減其分量，而每次買賣之價量，亦隨時
    隨雙方關係之深淺、當時之資力、需求程度及對行情之認知
    等因素，機動的調整，因之販賣之利得，除經坦承犯行，或
    帳冊價量均記載明確外，委難察得實情，是縱未確切查得販
    賣賺取之實際差價，但除別有事證，足認係按同一價格轉讓
    ，確未牟利之情形外，尚難執此認非法販賣之事證有所不足
    ，致知過坦承者難辭重典，飾詞否認者反得逞僥倖，而失情
    理之平；且海洛因之價格昂貴，取得不易，凡為販賣之不法
    勾當者，苟無利可圖，應無甘冒被查緝法辦重刑之危險，平
    白無端義務為該買賣之工作，是其販入之價格必較售出之價
    格低廉，而有從中賺取買賣差價牟利之意圖及事實，應屬符
    合論理法則且不違背社會通常經驗之合理判斷。查本件被告
    庚○○、丁○○、丙○○及戊○○各於前開事實欄一（下同
    ）之（一）、（二）、（三）部分共同販賣第一級毒品海洛
    因之犯行，苟無利得，豈會甘冒重刑之風險，與買家相約交
    易毒品，復參以被告庚○○前於本院羈押庭中就事實（二）
    部分供承：「我買進來的價格比21萬的售價便宜」，亦於庭
    中就事實（三）坦認：「至少有賺一成的利潤」等語明確，
    被告庚○○丁○○、丙○○及戊○○就前開各次共同販賣第
    一級毒品海洛因之犯行，均有利得，應可認定。
參、論罪科刑：
一、新舊法比較適用
(一)行為後法律有變更，致發生新舊法比較適用時，除與罪刑無
    關者，例如易刑處分、拘束人身自由之保安處分等事項，不
    必列入綜合比較，得分別適用有利於行為人之法律，另從刑
    原則上附隨於主刑一併比較外，於比較新舊法時應就罪刑有
    關之一切情形，含本刑及有關之共犯、未遂犯、想像競合犯
    、牽連犯、連續犯、結合犯，以及累犯加重、自首減輕暨其
    他法定加減原因（如身分加減）與加減比例等，綜其全部罪
    刑之結果為比較後，擇較有利者為整體之適用，不能予以割
    裂而分別適用個別有利之條文。
(二)被告庚○○、丁○○、丙○○及戊○○行為後，毒品危害防
    制條例第4 、11、11之1 、17、20、25條條文條業於98年5
    月20日以華總一義字第09800125141 號修正公布，修正後第
    4 條第1 項規定：「販賣第一級毒品者，處死刑或無期徒刑
    ；處無期徒刑者，得併科新臺幣二千萬元以下罰金。」，而
    舊法第4 條第1 項規定：「製造、運輸、販賣第一級毒品者
    ，處死刑或無期徒刑；處無期徒刑者，得併科新臺幣一千萬
    元以下罰金。」，經比較修正前後關於罰金刑之規定，以修
    正前法律，較有利於行為人。且被告等皆未於偵審中自白犯
    行，即無修正後毒品危害防制條例第17條第2 項之適用，是
    本件被告庚○○、丁○○、丙○○及戊○○各次販賣第一級
    毒品之行為，均應適用修正前毒品危害防制條例第4 條第1
    項之規定。另中華民國98年11月20日行政院院臺法字第0980
    073647號令修正發布「轉讓毒品加重其刑之數量標準」雖於
    民國98年11月20日修正公布施行，惟其中關於轉讓第一級毒
    品達淨重5 公克以上，加重其刑至二分之一部分，並未修正
    ，而查無證據證明被告庚○○於事實（五）部分轉讓之第一
    級毒品海洛因已達5 公克以上，是被告庚○○於事實（五）
    部分轉讓第一級毒品之犯行，尚不生新舊法比較之問題，附
    此敘明。
(三)被告乙○○行為後，毒品危害防制條例第11條條文條業於98
    年5 月20日以華總一義字第09800125141 號修正公布，修正
    後之毒品危害防制條例第11條增訂第3 項規定：「持有第一
    級毒品純質淨重十公克以上者，處一年以上七年以下有期徒
    刑，得併科新臺幣一百萬元以下罰金。」，查被告乙○○前
    於事實 (一)幫 助持有之第一級毒品海洛因約為3.75公克，
    未逾10公克，是被告乙○○此部分幫助持有第一級毒品，並
    無修正後毒品危害防制條例第11條第3 項規定之適用，尚不
    生新舊法比較之問題；另查被告乙○○於事實 (三)幫助持
    有之第一級毒品海洛因為4 兩半（約為168.75公克），已逾
    10公克，經比較修正前後之規定，以修正前法律，較有利於
    行為人，是被告乙○○此部分幫助持有第一級毒品之行為，
    應適用修正前毒品危害防制條例第11條第1 項之規定。
二、核被告庚○○於事實 (一)、 (二)、 (三)所 為，均係犯修
    正前毒品危害防制條第4 條第1 項之販賣第一級毒品罪，於
    事實 (四)所 為，係犯毒品危害防制條例第8 條第1 項之轉
    讓第一級毒品罪。又按安非他命固為毒品危害防制條例第2
    條第2 項第2 款所規定之第二級毒品，惟安非他命前亦經中
    央衛生主管機關行政院衛生署於68年7 月7 日以衛署藥字第
    221433號函、69年12月8 日以衛署藥字第301124號函公告列
    為不准登記藥品及禁止使用，復於75年7 月11日以衛署藥字
    第597627號函重申公告禁止使用之意旨，再於79年10月9 日
    以衛署藥字第904142號函禁止於醫療上使用，此有該署79年
    10月9 日衛署藥字第904142號函1 紙在卷可稽，是安非他命
    自亦屬藥事法第22條第1 項第1 款所規定之禁藥。次按藥事
    法第83條第1 項轉讓禁藥罪之法定刑為7 年以下有期徒刑，
    得併科500 萬元以下罰金，較毒品危害防制條例第8 條第2
    項轉讓第二級毒品罪之法定刑為重，藥事法第83條第1項係
    於93年4 月21日修正公布，同年月23日施行，為毒品危害防
    制條例之後法，而毒品之範圍尚包括影響精神物質與其製品
    ，至藥事之管理，亦非僅止於藥品之管理，毒品未必係經公
    告之禁藥，禁藥亦未必為毒品，毒品危害防制條例與藥事法
    二者，並無必然之特別法與普通法關係；故除非轉讓之第二
    級毒品達毒品危害防制條例第8 條第6 項之一定數量（即淨
    重10公克以上），經依法加重後之法定刑較藥事法第83條第
    1 項之法定刑為重之情形外，因藥事法第83條第1 項為重法
    ，自應優先適用藥事法處罰（臺灣高等法院暨所屬法院94年
    法律座談會刑事類提案第8 號結論意旨參照）。經查，本件
    被告庚○○於事實 (五)、 (六)所轉讓之甲基安非他命，均
    無證據證明轉讓之重量已逾10公克以上，自不得依毒品危害
    防制條例第8 條第6 項規定加重其刑。是核本件被告庚○○
    於事實 (五)所 為，均係犯毒品危害防制條例第8 條第1項
    之轉讓第一級毒品罪及藥事法第83條第1 項之轉讓禁藥罪。
    於事實 (六)所 為，均係犯藥事法第83條第1 項之轉讓禁藥
    罪。公訴人雖認：
(一)被告庚○○於事實 (四)所 為，涉犯毒品危害防制條例第4
    條第1 項之販賣第一級毒品罪（起訴書原載為毒品危害防制
    條例第8 條第1 項之轉讓第一級毒品罪，業據蒞庭檢察官當
    庭變更起訴法條）云云，惟查：被告庚○○自警詢以迄本院
    審理時均堅詞否認有何販賣第一級毒品海洛因之犯行，供稱
    ：其以價值13,000元之海洛因經由己○○交換等值之安非他
    命等語，與證人己○○、甲○○所述相符；又依卷內資料亦
    無積極證據足資證明被告庚○○有藉上開方式獲取利益之情
    事，依罪疑唯輕之原則，自難以販賣第一級毒品海洛因之罪
    名相繩，公訴人此部分起訴意旨，容有未洽，然起訴之基本
    事實既屬同一，應予變更起訴之法條。
(二)被告庚○○於事實 (五)所 為，涉犯毒品危害防制條例第4
    條第1 項之販賣第一級毒品罪、同條例第4 條第2 項之販賣
    第二級毒品罪等情，然證人戊○○於警詢中陳稱：在庚○○
    家中向庚○○以3 至5 千元購買海洛因2 、3 次，數量是1
    小包，重量沒有秤（詳見臺灣士林地方法院檢察署98年度偵
    字第2878號第268 頁）云云，然其前於警詢中曾稱：97 年9
    月中旬、98年1 月中旬約4 次左右，伊至庚○○住處向庚○○拿海洛因及安非他命，每次約分別拿0.5 公克左右，庚○○沒向伊拿錢（詳見臺灣士林地方法院檢察署98年度偵字第
    2878號第53頁）等語，是證人戊○○於警詢中所為證述互有
    出入，自難採為不利被告庚○○之認定；而證人戊○○復於
    偵查中稱：從97年中開始，向庚○○買了3 、4 次，有買海
    洛因、安非他命，庚○○沒有秤重，就拿一些給伊，收3 到
    5 千元意思意思，因為渠等很熟（詳見臺灣士林地方法院檢
    察署98年度偵字第2878號第277 頁至第278 頁）、「（問：
    你如何決定支付多少？）我也不管多少，就拿3 千至5千 元
    給庚○○，庚○○沒意見，就這樣給他。（問：你支付給庚○○的錢，是否足夠給付你拿的量？）沒有秤，就付個意思
    意思。」（詳見臺灣士林地方法院檢察署98年度偵字第2878
    號第337 頁）等語，又於本院審理中證稱：「（問：這三次
    有無給庚○○錢？情形如何？）一次三千，一次五千，另一
    次沒有給錢。三次都是自己去庚○○家拿第一級毒品海洛因
    回家用，第二級毒品安非他命在他家就直接用。（問：辯護
    人問你有二次是給錢，給錢的標準是如何決定的？）錢的部
    分，我跟庚○○是同學，所以一次只拿三千一次只拿五千，
    意思意思而已。（問：辯護人問錢的標準是你自己決定的？
    ）是。（問：依照你施用毒品的經驗，一次三千、五千的毒
    品量是多少？）我拿的有超過，外面的行情是多少我不清楚
    。（問：你剛說的意我去他家的時候，東西都在廁所，出來
    的時候我有倒一些，意思意思是指何意？）一次是三千，一
    次是五千，我跟他說我身上只有這些。（問：你為何會想拿
    錢給他？）因為我想他也是要跟人家買的，所以我拿錢貼他
    。」（詳見本院卷一第272 頁至第276 頁），核與被告庚○○於偵查及本院審理時所供承：毒品放在那邊，被告戊○○
    就自己拿，就丟錢給伊，戊○○給的錢根本不夠他施用的量
    ；被告戊○○給伊2 次錢，一次3 千，一次5 千，戊○○說
    是意思意思幫伊分擔，另一次是伊請戊○○等情節相符（詳
    見臺灣士林地方法院檢察署98年度偵字第2878號第337 頁，
    本院卷一第272 頁）；參以被告庚○○無償提供其母房屋即
    臺北市○○區○○街2 段464 號3 樓供被告戊○○居住，業
    據渠等於偵查中供認不諱（詳見臺灣士林地方法院檢察署98
    年度偵字第2878號第338 頁），足見二人交情匪淺；又被告
    戊○○雖稱其向被告庚○○「買」，然查海洛因、安非他命
    均為量少價昂之毒品，被告庚○○就被告戊○○所拿取之毒
    品重量，既未過問、亦未秤重，就被告戊○○所隨意給付之
    金額，復無意見，且依卷內現存資料亦無顯示被告庚○○有
    何低買高賣之情形，自難認定被告庚○○有何販賣海洛因及
    安非他命予被告戊○○而牟利之意思。據上，既無積極證據
    足證被告庚○○就事實 (五)有 何販賣第一級毒品海洛因及
    第二級毒品安非他命予被告戊○○之犯行，被告庚○○此部
    分之行為僅構成轉讓第一級毒品罪及轉讓禁藥安非他命罪，
    不能以販賣第一級毒品海洛因及販賣第二級毒品安非他命之
    罪名相繩，公訴人此部分起訴意旨，容有未洽，然起訴之基
    本事實既屬同一，應予變更起訴之法條。
三、核被告丁○○於事實 (一)、 (二)所為，均係犯修正前毒品
    危害防制條第4 條第1 項之販賣第一級毒品罪；核被告丙○○於事實 (二)所 為，係犯修正前毒品危害防制條第4 條第
    1 項之販賣第一級毒品罪；核被告戊○○於事實(三)所 為
    ，係犯修正前毒品危害防制條第4 條第1 項之販賣第一級毒
    品罪；核被告乙○○於事實 (一)、 (三)所為，均係犯修正
    前毒品危害防制條第8 條第1 項之幫助持有第一級毒品罪，
    其於事實（七）所為，係犯毒品危害防制條例第10條第2項
    之施用第二級毒品安非他命罪。公訴人雖認被告乙○○於事
    實 (一)、 (三)所為，涉犯毒品危害防制條例第4 條第1 項
    之販賣第一級毒品罪等語，惟查：被告乙○○於事實 ( 一)
    所為，乃係代吳清能向被告丁○○、庚○○購買第一級毒品
    海洛因，其於事實 (三)所 為，係帶同吳清能及「鴨迷仔」
    向被告庚○○、戊○○購買第一級毒品海洛因，已如前述，
    觀諸上開通訊監察譯文，被告乙○○或係透過被告丁○○議
    定交易細節，或係自行與被告庚○○談妥交易事項，而依卷
    內資料，亦無被告乙○○於洽談交易細節後另向他人報價之
    情事，足見其顯立於購買者地位而為該等事項，核其所為均
    係為使吳清能、「鴨迷仔」取得第一級毒品海洛因，又依卷
    內資料亦無積極證據足資證明被告乙○○有何與被告庚○○
    、丁○○、戊○○共同販賣第一級毒品海洛因之情事，依罪
    疑唯輕之原則，自難認定被告乙○○就事實(一)、 (三)有
     何 共同販賣第一級毒品海洛因之行為。據上，既無積極證
    據足證被告乙○○就事實 (一)、 (三)有何共同販賣第一級
    毒品海洛因之犯行，被告乙○○此二部分之行為均僅構成幫
    助持有第一級毒品海洛因罪，不能以販賣第一級毒品海洛因
    之罪名相繩，公訴人此部分公訴意旨，容有未洽，然起訴之
    基本事實既屬同一，應予變更起訴之法條。
四、被告庚○○與被告丁○○就事實 (一)、 被告庚○○、丁○○與被告丙○○就事實 (二)、 被告庚○○與被告戊○○就
    事實 (三)、 被告庚○○與己○○就事實 (四)， 各具有犯
    意聯絡及行為分擔，均為共同正犯。又被告乙○○分別於事
    實 (一)、 (三)助成他人購買第一級毒品海洛因而持有之，
    均為幫助犯。被告庚○○、丁○○、丙○○及戊○○各於事
    實 (一)至 (三)持有第一級毒品之低度行為，應為其等販賣
    第一級毒品之高度行為所吸收，被告庚○○於事實 (四)至
    （六）持有第一級毒品、禁藥安非他命之低度行為，應為其
    販賣或轉讓第一級毒品、禁藥安非他命之高度行為所吸收，
    被告乙○○於事實 (七)持 有第二級毒品安非他命之低度行
    為，應為其施用第二級毒品安非他命之高度行為所吸收，均
    不另論罪。被告庚○○於事實 (五)以一轉讓行為，同時轉
    讓第一級毒品海洛因及禁藥安非他命，為想像競合犯，應從
    一重之轉讓第一級品海洛因罪論處。被告庚○○於事實 (一
    )至 (六)之犯行、被告丁○○於事實 (一)、 (二)之犯行、
    被告乙○○於事實 (一)、 (三)、（七）之犯行，均犯意各
    別，行為互異，應予分論併罰。另被告丙○○、乙○○有如
    事實欄所載之前科，此有其等臺灣高等法院被告前案紀錄表
    及臺灣士林地方法院檢察署刑案資料查註紀錄表各1 件在卷
    可稽，其等受有期徒刑執行完畢後5 年內再犯前開有期徒刑
    以上之罪，應依刑法第47條第1 項之規定均論以累犯，被告
    乙○○就事實 (一)、 (三)、（七）部分並均依法先加後減
    之，惟被告丙○○部分，因其所犯之法定刑為死刑或無期徒
    刑部分，則依刑法第64條第1 項、第65條第1 項之規定，不
    得加重。第查被告庚○○就事實 (四)、 (五)所示轉讓第一
    級毒品海洛因之犯行，於偵查及審判中均曾自白不諱，詳如
    前述，本院認此二部分均符合修正後毒品危害防制條例第17
    條第2 項之規定，應各依法減輕其刑。爰審酌被告丙○○、
    乙○○之素行，有前開臺灣高等法院被告前案紀錄表及臺灣
    士林地方法院檢察署刑案資料查註紀錄表各一件在卷可稽，
    素行不良，復考量被告庚○○、丁○○、丙○○、戊○○從
    事毒品販賣，令買受毒品者沉迷於毒癮，無法自拔外，輕則
    戕害個人身心，重則因缺錢買毒而引發各式犯罪，實為多種
    犯罪之源頭，對國家、社會、個人之傷害可謂至深且鉅，兼
    衡依目前證據調查結果顯示被告等販賣毒品之數量、次數、
    所得款項，暨其等智識程度、生活狀況以及被告庚○○、丁○○、丙○○、戊○○於犯後均否認販賣毒品之犯行，矯詞
    卸責及被告乙○○坦認犯行等一切情況，分別量處如附表所
    示之刑，被告庚○○、丁○○、乙○○並分別定如主文所示
    之應執行刑。又被告庚○○、丁○○、丙○○及戊○○宣告
    無期徒刑部分，併依刑法第37條第1 項之規定，各宣告褫奪
    公權終身，以資儆懲。
肆、沒收之諭知：
    扣案之海洛因2 包（總毛重5.86公克，淨重5.36公克，空包
    裝總重0.50公克，純度24.52 ％，純質淨重1.31公克），經
    送請法務部調查局濫用藥物實驗室鑑定結果，均含第一級毒
    品海洛因成分，此有該局98年3 月23日調科壹字第09823010
    010 號鑑定書1 紙在卷可稽（詳見臺灣士林地方法院檢察署
    98年度偵字第3872號第185頁），核屬毒品危害防制條例第2
    條第2 項第1 款之第一級毒品，與扣案之安非他命1 包（含
    1 袋1 標籤，毛重1.0840公克，淨重0.1640公克，經取樣0.
    0001公克化驗，驗餘淨重0.1639公克），經送請交通部民用
    航空局航空醫務中心鑑驗結果，檢出第二級毒品安非他命之
    成分，此有該局98年3 月18日航藥鑑字第0981333 號毒品鑑
    定書1 紙在卷可稽（詳見臺灣士林地方法院檢察署98年度偵
    字第2878號第281 頁），核屬毒品危害防制條例第2 條第2
    項第2 款之第二級毒品，不問屬於犯人與否，均應依同條例
    第18條第1 項前段規定，各於附表編號5 （3） 、6 （2）
    之主文項下諭知沒收銷燬之；而用以直接盛裝上開海洛因、
    安非他命之包裝袋共3 只（含標籤1 個），係用以包裹該海
    洛因及安非他命，防其裸露、潮濕並便於攜帶，而與上開毒
    品同時扣案、送請鑑驗，並因其與上開毒品密切接觸而於送
    請鑑驗時，無論以何種方式分離，原送驗包裝袋內均仍會有
    微量毒品成分殘留，此參前開函文即明，且為本院辦理毒品
    案件所知悉，是上開用以直接包覆海洛因之包裝袋共2 只，
    顯無法與其所盛裝之毒品完全析離，與扣案之海洛因殘渣袋
    共計8 個，應併依毒品危害防制條例第18條第1 項前段規定
    ，於附表編號5 （3） 主文項下諭知沒收銷燬之，上開用以
    直接包覆安非他命之包裝袋1 只（含標籤1 個），應依毒品
    危害防制條例第18條第1 項前段規定，於附表編號6 （2）
    主文項下諭知沒收銷燬之。至於鑑驗耗用之安非他命0.0001
    公克，既因鑑定用罄而已滅失，自無庸宣告沒收銷燬。扣案
    之電子磅秤1 台、毒品分裝管1 支及門號0000000000行動電
    話（含SIM 卡）1 具，均係被告庚○○所有供其作為犯罪所
    用之物，門號000000 0000 號行動電話1 具（含S IM卡），
    係被告戊○○所有供其作為犯罪所用之物，門號0000000000
    號行動電話1 具（含SI M卡），係被告丙○○所有供其作為
    犯罪所用之物，爰均依毒品危害防制條例第19條第1 項規定
    ，各於附表編號1 至3 及被告丁○○、丙○○、戊○○所涉
    販賣第一級毒品罪主文項下併予諭知宣告沒收；扣案之分裝
    夾鍊袋共計164 個（大型51個、中型83個、小型30個），則
    屬被告庚○○所有，尚未用以包裝毒品，為預備供犯罪所用
    之物，爰均依刑法第38條第1 項第2 款規定，各於附表編號
    1 至3 主文及被告丁○○、丙○○、戊○○所涉販賣第一級
    毒品罪主文項下宣告沒收；另扣案被告乙○○所有之門號00
    00000000號行動電話1 具（含SIM 卡），係為被告乙○○所
    有供其犯罪所用之物，爰依刑法第38條第1 項第2 款規定，
    各於其幫助持有第一級毒品罪刑項下併予諭知宣告沒收。被
    告庚○○因本件先後3 次販賣第一級毒品海洛所得之現金分
    別為13,000元、450,000 、80,000元（詳如附表所示），合
    計543,000 元，被告戊○○因本件販賣第一級毒品海洛因所
    得之現金為450,000 元，被告丙○○因本件販賣第一級毒品
    海洛因所得之現金為80,000元，被告丁○○因本件因本件販
    賣第一級毒品海洛因所得之現金為93,000元，雖未扣案，仍
    應依毒品危害防制條例第19條第1 項規定，於各該販賣第一
    級毒品罪刑項下諭知沒收，如全部或一部不能沒收時，均以
    其與該次共犯之財產連帶抵償之。被告庚○○於本件販賣、
    轉讓毒品所用之門號0000000000號行動電話（含SIM 卡）1
    具、被告丁○○於本件販賣毒品所用之門號0000000000號行
    動電話（含SIM 卡）1 具、共同被告己○○於本件事實（四
    ）部分與被告庚○○共同轉讓毒品犯行所用之門號00000000
    00號行動電話（含SIM 卡）1 具，雖均未扣案，仍應依毒品
    危害防制條例第19條第1 項規定，於各該被告所共犯販賣、
    轉讓第一級毒品罪刑項下諭知沒收，如全部或一部不能沒收
    時，均追徵其價額或以其與各該共犯之財產抵償之。扣案被
    告庚○○所有之安非他命玻璃球2 個、門號0000000000號行
    動電話1 具（含SIM 卡）及被告戊○○所有之安非他命吸食
    器1 組，尚無證據證明係供被告庚○○、戊○○本件犯罪所
    用或所得之物，爰不予宣告沒收，宜由檢察官另為適法之處
    理，併此敘明。
乙、無罪部分：
一、公訴意旨略以：
(一)被告丁○○前為被告庚○○（所涉轉讓犯行詳如前述）居中
    牽線認識另案被告己○○，嗣被告庚○○、己○○於97年12
    月11日下午2 時許，由被告庚○○將第一級毒品海洛因1 包
    約3.75公克（價值13,000元）交予己○○，再由己○○經陳
    昭鑫同意，以陳昭鑫前所交付己○○（原為陳昭鑫販予己○○，惟己○○尚未付清價金）之等值第二級毒品安非他命4
    包共計4 公克與被告庚○○進行互易，而在己○○位於臺北
    巿大同區○○○路○ 段51號7 樓之13現居處，由己○○分別
    交付第一級毒品海洛因予陳昭鑫及第二級毒品安非他命予被
    告庚○○，因認被告丁○○就此部分犯行涉有共同販賣第一
    級毒品海洛因罪云云。
(二)被告庚○○與被告乙○○基於共同販賣第1 級毒品海洛因之
    犯意聯絡，於：
 1、97年12月中旬，被告庚○○與乙○○以上開行動電話聯繫後
    ，在臺北縣五股交流道（起訴書原載為新竹縣關西交流道，
    業經檢察官當庭更正），由被告乙○○攜帶綽號「青龍」之
    人所交付2 萬4,000 元，向被告庚○○購買第1 級毒品海洛
    因2 錢。
 2、97年12月間，被告庚○○與乙○○以上開行動電話聯繫後，
    在新竹縣關西鎮關西休息站，由被告乙○○攜帶綽號「青龍
    」之人所交付2 萬4,000 元，向被告庚○○購買第1 級毒品
    海洛因2 錢。因認被告庚○○、乙○○均涉犯毒品危害防制
    條例第4 條第1 項之販賣第一級毒品罪云云。
二、按犯罪事實應依證據認定之，無證據不得認定犯罪事實，刑
    事訴訟法第154條第2項定有明文。又檢察官就被告犯罪事實
    ，應負舉證責任，並指出證明之方法，同法第161條第1項亦
    有明文規定。因此，檢察官對於起訴之犯罪事實，應負提出
    證據及說服之實質舉證責任。且認定不利於被告之事實，須
    依積極證據，苟積極證據不足為不利於被告事實之認定時，
    即應為有利於被告之認定，更不必有何有利之證據（最高法
    院30年上字第816號判例意旨參照)。
三、本件公訴人認被告丁○○所為，涉有上開一、 (一)犯 行，
    無非以證人己○○及甲○○之證述及通訊監察譯文為其依據
    ；訊據被告丁○○對於其介紹被告庚○○與己○○認識之事
    實並不爭執，惟堅決否認有何共同販賣第一級毒品海洛因犯
    行等語，經查：
    被告丁○○雖於警詢中坦承：「我只有跟『瘋狗』講宗哥（
    指己○○）那邊有安非他命」（詳見臺灣士林地方法院檢察
    署98年度偵字第2878號第217 頁），證人己○○、甲○○亦
    證稱：是丁○○帶庚○○來介紹認識的（詳見臺灣士林地方
    法院檢察署98年度偵字第2878號第179 頁、第187 頁），惟
    被告丁○○及證人己○○、甲○○自始至終均未供述被告丁○○上開時、地以何具體行為參與被告庚○○、己○○互易
    第一級毒品海洛因之犯行；另被告丁○○所持用之門號0000
    000000行動電話，雖於97年10月26日至同年月28日間多次與
    被告庚○○持用之門號0000000000行動電話及己○○持用之
    0000000000號行動電話聯絡，通話（簡訊）內容為：(1)「
     A ：我在宗哥這邊啦！宗哥說要拿好吃的請你啦！…B ：
    好啦。A ：…宗哥我來這邊他拿『優逗』的請你吃。」（通
    訊監察譯文第89頁，A ：丁○○，B ：庚○○，97年10 月
    26日17：21：54）； (2)「簡訊：兄弟宗哥帶我問您有否要
    拿糖，順道一起拿」（通訊監察譯文第90頁，丁○○發予庚○○，97年10月27日11：54：44）； (3)「簡訊：兄弟剛才
    崇哥（應為宗哥之誤）打給我已幫你留了三個，每個本錢四
    千五和昨天拿給你的一樣順便跟你拿三千元涼糕他自己要吃
    的」（通訊監察譯文第90頁，丁○○發予庚○○，97年10月
    28日00：44：55 ） ； (4)「A ：宗哥那個瘋狗已經先上去
    了」（通訊監察譯文第93頁，A ：丁○○，B ：己○○，97
    年10月28日15：34：12），而有前開通訊監察譯文足憑，然
    細觀上開內容之通話時間與本件互易行為相距已達數日，且
    所述內容核與互易情節無涉；參以被告丁○○於97年11月3
    日即入監執行他案，至98年5 月3 日方因徒刑執行完畢出監
    ，有其臺灣高等法院被告前案紀錄表1 份附卷可考，是依卷
    內現有事證難認被告丁○○就上開互易情節有何犯意聯絡或
    行為分擔，而於此部分公訴意旨所指之共同販賣第一級毒品
    海洛因日期即97年12中旬，被告丁○○仍在監執行中，更無
    與被告庚○○、己○○共同販賣第一級毒品海洛因之可能。
    揆諸首揭說明，應為被告丁○○無罪之諭知。
四、本件公訴人認被告庚○○、乙○○所為，涉有上開一、 (二
    )犯 行，無非以被告乙○○之證述及通訊監察譯文為其依據
    ；訊據被告庚○○堅決否認有何與被告乙○○共同販賣第一
    級毒品海洛因犯行，被告乙○○於本院審理中亦稱：這2 次
    是我亂講的等語，經查：
(一)被告乙○○前於警詢、偵查中雖供稱：97年12月中旬及97年
    12 月 間，各攜吳清能至關西交流道、關西休息站向庚○○
    購買第一級毒品海洛因，每次均以2 萬4,000 元，向庚○○
    購買第1 級毒品海洛因2 錢（詳見臺灣士林地方法院檢察署
    98年度偵字第3177號第9 頁、第76頁），然於本院審理中則
    翻異前詞，改稱：「事實上沒有這2 次行為」、「沒有這回
    事，是我亂講的」「在97年12月1 日以後在五股交流道、關
    西休息站是有與庚○○碰面，但沒有交易毒品」、「在關西
    休息站有碰面過，在五股交流道沒有」等語（詳見本院卷一
    第32頁、第282 頁、第298 頁、第364 頁頁），是尚難憑被
    告乙○○上揭前後不一、顯有瑕疵之供述，遽為被告庚○○
    、乙○○共同販賣第一級毒品海洛因2 次之不利認定。
(二)第查，細繹卷附被告乙○○所持用之門號0000000000號行動
    電話與被告庚○○所持用之門號0000000000號行動電話於97
    年12月間之通話內容，除前開有罪部分相關之日期通聯外，
    與前開所指犯行有關者計有：「B ：對啦！先收6 萬的會錢
    。A ：喔～B ：中桌的。」（通訊監察譯文第30頁，A ：庚○○，B ：乙○○，97年12月11日12：40：15）、「B ：我
    迴轉過去等我。A ：好。」（通訊監察譯文第31頁，A ：庚○○，B ：乙○○，97年12月11日13：51：51，基地台位置
    ：臺北縣五股鄉○○路○ 段99號4 樓頂），依該等內容及基
    地台位置雖可看出被告庚○○、乙○○於當日在臺北縣五股
    交流道碰面，然被告乙○○於電話中所稱「6 萬」、「中桌
    」等語，顯與其前所述：「以2 萬4,000 元，向庚○○購買
    第1 級毒品海洛因2 錢」一節不符；另依前開行動電話之通
    話內容： (1)「B ：我昨天打給你是說今天就要那個。…你
    幫我留一間大間的。A ：哪有大間的。B ：有嗎？A ：沒有
    。B ：最好是有大間的。A ：沒辦法。B ：要等過一段時間
    嗎？A ：那個到時再講。B ：我中午過去再講。」（通訊監
    察譯文第32頁，A ：庚○○，B ：乙○○，97年12月14日10
    ：18：16）； (2)「B ：我如果今天去跟你拿酒，週五錢再
    給你，這樣好嗎？A ：不要啦！B ：這是我另外要弄在別的
    地方的。A ：大仔，我們一事換一事，不要這樣。」（通訊
    監察譯文第33頁，A ：庚○○，B ：乙○○，97年12月16日
    13：31：23）； (3)「A ：我後天過去。A ：你現在？B ：
    後天啦！後天再過去就正常了，打電話跟你說一下，那個酒
    要留給我。」（通訊監察譯文第33頁，A ：庚○○，B ：乙○○，97年12月16日13：35：22），或無從認定被告庚○○
    、乙○○業就交易內容達成意思合致，或無從認定交易時、
    地及數量，自難據以佐證被告乙○○於警詢、偵查中所供之
    真實性，是此部分犯行尚屬無從證明。尤以被告乙○○就前
    開貳一、 (一)、 (三)有罪部分之犯罪事實均堅指不移，獨
    就此2 部分之事實於本院審理中極力辯明，對照前開通訊監
    察譯文之內容，應認被告乙○○於本院審理中所述，較為可
    採；又依卷內資料亦無積極證據足資證明被告庚○○、乙○○有何公訴人所指之共同販賣第一級毒品海洛因之情事，依
    罪疑唯輕之原則，自難認定被告庚○○、乙○○有何販賣第
    一級毒品海洛因之行為。
(三)綜上所述，除被告乙○○顯有瑕疵之證述外，並無任何其他
    證據，足認被告庚○○、乙○○有何公訴人此部分所指之販
    賣第一級毒品海洛因行為，此部分不能證明被告庚○○、乙○○犯罪，均應依法諭知無罪之判決。
據上論斷，應依刑事訴訟法第299 條第1 項前段、第300 條、第
301 條，修正前毒品危害防制條例第4 條第1 項、第11條第1 項
，毒品危害防制條例第8 條第1 項、第10條第2項 、第17條第2
項、第18條第1 項前段、第19條第1 項，藥事法第83條第1 項，
刑法第11條前段、第28條、第30條、第37條第1 項、第47條第1
項、第51條第3 款、第5 款、第8 款、第9 款、第55條、第38條
第1 項第2 款，判決如主文。
本案經檢察官彭康凡到庭執行職務
中    華    民    國    99    年    3     月    19    日
                  刑事第八庭審判長法  官  黃雅君
                                  法  官  陳彥宏
                                  法  官  陳俞婷
以上正本證明與原本無異。
如不服本判決應於收受判決後10日內向本院提出上訴書狀，並應
敘述具體理由；其未敘述上訴之理由者，應於上訴期間屆滿後20
日內向本院補提理由書（均須按他造當事人之人數附繕本），切
勿逕送上級法院。
                                  書記官  林宗勳
中    華    民    國    99    年    3     月    19    日
 附表：
┌──┬─────────┬───────────────┐
│編號│   犯罪事實       │  主  文                      │
├──┼─────────┼───────────────┤
│ 1  │  詳如事實欄一之  │  庚○○共同販賣第一級毒品，處│
│    │  （一）所載      │  無期徒刑，褫奪公權終身，扣案│
│    │                  │  之電子磅秤壹台、毒品分裝管壹│
│    │                  │  支、分裝袋壹佰陸拾肆個均沒收│
│    │                  │  ，未扣案之販賣毒品所得新臺幣│
│    │                  │  壹萬參仟元，與丁○○連帶沒收│
│    │                  │  之，如全部或一部不能沒收時，│
│    │                  │  以其與丁○○之財產連帶抵償之│
│    │                  │  ，未扣案之行動電話門號０九一│
│    │                  │  0000000號、０九八七五│
│    │                  │  九四四０八號貳具（均含SIM 卡│
│    │                  │  ）均沒收，如全部或一部不能沒│
│    │                  │  收時，追徵其價額或以其與徐達│
│    │                  │  龍之財產連帶抵償之。        │
├──┼─────────┼───────────────┤
│ 2  │  詳如事實欄一之  │  庚○○共同販賣第一級毒品，處│
│    │ （二）所載       │  無期徒刑，褫奪公權終身，扣案│
│    │                  │  之電子磅秤壹台、毒品分裝管壹│
│    │                  │  支、分裝袋壹佰陸拾肆個及行動│
│    │                  │  電話門號0000000000│
│    │                  │  號、0000000000號貳│
│    │                  │  具（均含SIM 卡）均沒收，未扣│
│    │                  │  案之販賣毒品所得新臺幣捌萬元│
│    │                  │  ，與丁○○、丙○○連帶沒收之│
│    │                  │  ，如全部或一部不能沒收時，以│
│    │                  │  其與丁○○、丙○○之財產連帶│
│    │                  │  抵償之，未扣案之行動電話門號│
│    │                  │  0000000000號、０九│
│    │                  │  00000000號貳具（均含│
│    │                  │  SIM 卡）均沒收，如全部或一部│
│    │                  │  不能沒收時，追徵其價額或以其│
│    │                  │  與丁○○、丙○○之財產連帶抵│
│    │                  │  償之。                      │
├──┼─────────┼───────────────┤
│ 3  │  詳如事實欄一之  │  庚○○共同販賣第一級毒品，處│
│    │  （三）所載      │  無期徒刑，褫奪公權終身，扣案│
│    │                  │  之電子磅秤壹台、毒品分裝管壹│
│    │                  │  支、分裝袋壹佰陸拾肆個及行動│
│    │                  │  電話門號0000000000│
│    │                  │  號、0000000000號貳│
│    │                  │  具（均含SIM 卡）均沒收，未扣│
│    │                  │  案之販賣毒品所得新臺幣肆拾伍│
│    │                  │  萬元，與戊○○連帶沒收之，如│
│    │                  │  全部或一部不能沒收時，以其與│
│    │                  │  戊○○之財產連帶抵償之，未扣│
│    │                  │  案之行動電話門號０九一七八四│
│    │                  │  六０五一號壹具（含SIM 卡）沒│
│    │                  │  收，如全部或一部不能沒收時，│
│    │                  │  追徵其價額或以其與戊○○之財│
│    │                  │  產連帶抵償之。              │
├──┼─────────┼───────────────┤
│ 4  │  詳如事實欄一之  │  庚○○共同轉讓第一級毒品，處│
│    │  （四）所載      │  有期徒刑拾月，未扣案之行動電│
│    │                  │  話門號0000000000號│
│    │                  │  、0000000000號貳具│
│    │                  │  （均含SIM 卡）沒收，如全部或│
│    │                  │  一部不能沒收時，追徵其價額或│
│    │                  │  以其與己○○之財產連帶抵償之│
│    │                  │  。                          │
├──┼─────────┼───────────────┤
│5(1)│  詳如事實欄一之  │  庚○○轉讓第一級毒品，處有期│
│    │ （五）所載       │  徒刑拾月。                  │
├──┤                  ├───────────────┤
│5(2)│                  │  庚○○轉讓第一級毒品，處有期│
│    │                  │  徒刑拾月。                  │
├──┤                  ├───────────────┤
│5(3)│                  │  庚○○轉讓第一級毒品，處有期│
│    │                  │  徒刑拾月。扣案之第一級毒品海│
│    │                  │  洛因貳包（總毛重伍點玖肆公克│
│    │                  │  ，總淨重伍點零伍公克）、包裝│
│    │                  │  袋貳個及殘渣袋捌個均沒收銷燬│
│    │                  │  之。                        │
├──┼─────────┼───────────────┤
│6(1)│  詳如事實欄一之  │  庚○○明知為禁藥而轉讓，處有│
│    │ （六）所載       │  期徒刑伍月。                │
├──┤                  ├───────────────┤
│6(2)│                  │  庚○○明知為禁藥而轉讓，處有│
│    │                  │  期徒刑伍月。扣案之第二級毒品│
│    │                  │  甲基安非他命壹包（毛重壹點零│
│    │                  │  捌肆零公克，淨重零點壹陸肆零│
│    │                  │  公克，驗餘淨重零點壹陸參玖公│
│    │                  │  克）及包裝袋壹個均沒收銷燬之│
│    │                  │  。                          │
└──┴─────────┴───────────────┘
附  錄：
本案論罪科刑法條
修正前毒品危害防制條例第4條第1項
製造、運輸、販賣第一級毒品者，處死刑或無期徒刑；處無期徒
刑者，得併科新臺幣1 千萬元以下罰金。
毒品危害防制條例第8條第1項
轉讓第一級毒品者，處1 年以上7 年以下有期徒刑，得併科新臺
幣1 百萬元以下罰金。
毒品危害防制條例第10條第2項
施用第二級毒品者，處 3 年以下有期徒刑。
修正前毒品危害防制條例第11條第1項
持有第一級毒品者，處3 年以下有期徒刑、拘役或新臺幣5 萬元
以下罰金。
藥事法第83條第1項
明知為偽藥或禁藥，而販賣、供應、調劑、運送、寄藏、牙保、
轉讓或意圖販賣而陳列者，處7 年以下有期徒刑，得併科新臺幣
5 百萬元以下罰金。

司法院資訊處製作；財團法人民間司法改革基金會備份。
